【裁判字號】    98,訴,514
【裁判日期】    990712
【裁判案由】    毒品危害防制條例等
【裁判全文】
臺灣桃園地方法院刑事判決              98年度訴字第514 號
公  訴  人  臺灣桃園地方法院檢察署檢察官
被      告  甲○○
選任辯護人  邱國旺律師
被      告  乙○○
指定辯護人  本院公設辯護人彭詩雯
被      告  丁○○
選任辯護人  巨克安律師
被      告  石基應
選任辯護人  吳保仁律師
被      告  吳登燦
選任辯護人  劉育志律師
上列被告因違反毒品危害防制條例等案件，經檢察官提起公訴（
97年度偵字第11245 號、97年度偵字第17273 號）暨追加起訴（
98年度偵字第3491號），本院判決如下：
    主  文
甲○○未經許可製造可發射子彈具有殺傷力之改造手槍，累犯，
處有期徒刑伍年陸月，併科罰金新臺幣拾萬元，罰金如易服勞役
，以新臺幣壹仟元折算壹日。扣案如附表一所示槍枝支及附表
三編號4 、5 、10所示之物，均沒收。又未經許可製造子彈，累
犯，處有期徒刑壹年陸月，併科罰金新臺幣肆萬元，罰金如易服
勞役，以新臺幣壹仟元折算壹日。扣案如附表三編號4 、5 、6
、7 、10所示之物，均沒收。又共同意圖為自己不法之所有，攜
帶兇器，以強暴、脅迫至使不能抗拒，而取他人之物，累犯，處
有期徒刑柒年陸月。扣案如附表三編號1 、2 、3 所示之物，均
沒收。應執行有期徒刑拾年陸月，併科罰金新臺幣拾貳萬元，
罰金如易服勞役，以新臺幣壹仟元折算壹日。扣案如附表一所示
槍枝支及附表三編號1 、2 、3 、4 、5 、6 、7 、10所示之
物，均沒收。
乙○○共同意圖為自己不法之所有，攜帶兇器，以強暴、脅迫至
使不能抗拒，而取他人之物，處有期徒刑柒年貳月。扣案如附表
三編號1 、2 、3 所示之物，均沒收。
丁○○、石基應、吳登燦均無罪。
    事  實
一、（一）甲○○前於民國86年間，因違反肅清煙毒條例案件經
    臺灣高等法院臺中分院於86年12月9 日以86年度上訴字第24
    89號判處有期徒刑3 年2 月確定，於87年2 月6 日入監服刑
    ，嗣於88年10月11日因假釋而出監，後因假釋期中，即89年
    間因違反毒品危害防制條例等案件，復經臺灣臺中地方法院
    於89年10月23日以89年度訴字第2096號分別判處有期徒刑10
    月、5 月，並定應執行為有期徒刑1 年1 月確定。嗣前案假
    釋經撤銷，甲○○於90年12月27日入監執行前案殘刑1 年5
    月16日並接續執行後案之刑，而於93年5 月22日因縮刑期滿
    執行完畢出監，竟不知警惕。其明知可發射子彈具有殺傷力
    之槍枝及具殺傷力之子彈，均為槍砲彈藥刀械管制條例所規
    定之管制物品，非經中央主管機關許可，不得擅自製造、持
    有，竟未經許可，分別基於製造可發射子彈具有殺傷力之改
    造手槍及製造具殺傷力子彈之單一決意，於96年10月間某日
    ，先至臺北縣三重市某模型店購買不具殺傷力之玩具手槍3
    把及不具殺傷力之玩具子彈若干顆，再前往某不詳地點之五
    金行購得鋼製圓管3 支後，即以附表三編號4 、5 所示之工
    具，接續將前開不具殺傷力之玩具手槍換裝上開鋼製圓管充
    作金屬槍管並加以車通、磨合、修整，而製作如附表一所示
    具殺傷力之仿BERETTA 廠M9型半自動手槍製造之槍枝，換裝
    土造金屬槍管而成之改造手槍（含彈匣1 枚，槍枝管制編號
    ：0000000000號）1 支、仿BERETTA 廠84型半自動手槍製造
    之槍枝，換裝土造金屬槍管而成之改造手槍（含彈匣1 枚，
    槍枝管制編號：0000000000號）1 支及仿WALTHER 廠PP K/S
    型半自動手槍製造之槍枝，換裝土造金屬槍管而成之改造手
    槍（含彈匣1 枚，槍枝管制編號：0000000000號）1 支。另
    接續以附表三編號4 、5 所示之工具將上開不具殺傷力之玩
    具子彈鑽孔、磨整，復將附表三編號6 、7 所示之火藥及底
    火分別填入彈殼及彈殼之底火座內，再以其所有之彈頭壓合
    而接續製成如附表二所示之具殺傷力之改造子彈26顆後，即
    持有上開具殺傷力之改造手槍3 支及具殺傷力之改造子彈26
    顆。（二）緣丙○○與丁○○先前已有數次珠寶買賣交易，
    而丙○○於97年4 月23日前之某時透過不詳管道取得如附表
    三編號12所示之金飾、戒指共56只（下稱系爭珠寶）欲變賣
    予丁○○，遂邀同石基應及吳登燦於97年4 月24日凌晨2 時
    許至乙○○向丁○○所承租位於桃園縣桃園市○○路448 之
    7 號8 樓之套房（下稱系爭套房）內與甲○○及乙○○碰面
    ，並由乙○○撥打電話予丁○○，請丁○○至系爭套房洽談
    買賣珠寶之事。迨於同日凌晨4 時許，丁○○抵達系爭套房
    後，即見甲○○、乙○○、丙○○、石基應及吳登燦等人分
    坐於系爭套房內之沙發、床沿上，而系爭珠寶則擺放於桌上
    ，待丁○○入內坐於沙發上並觀察系爭珠寶後，因認系爭珠
    寶有鑑定真偽之必要，遂暫緩與丙○○之買賣，丙○○即稱
    有事而先行離開，並委託石基應、吳登燦留於系爭套房內看
    管系爭珠寶，以待丙○○返回系爭套房天亮之時，另找尋珠
    寶鑑識人員鑑定系爭珠寶之真偽。丙○○離開後，甲○○因
    不滿丁○○稱其介紹丙○○與丁○○間之珠寶買賣有賺取佣
    金，雙方因而發生口角，遂與乙○○共同意圖為自己不法所
    有，而基於強盜之犯意聯絡，另乙○○明知可發射子彈具有
    殺傷力之改造手槍，係屬槍砲彈藥刀械管制條例管制之物，
    非經主管機關許可，不得無故持有，竟持上開甲○○所製造
    具殺傷力之改造手槍其中1 支，復另取出如附表三編號1 、
    2 所示之折疊刀、藍波刀等對於人之生命、身體構成威脅之
    兇器，趨前至丁○○所坐之沙發與之併坐，並將槍口抵住丁○○之太陽穴，而甲○○則再持前開改造槍枝其中1 支於旁
    抵住丁○○，喝令丁○○必須配合，再由乙○○以手撥掉丁○○所戴眼鏡，另由甲○○以拳頭搥打丁○○之胸口，甲○○與乙○○則共同自沙發旁茶几底下取出如附表三編號3 所
    示之膠帶2 捲貼住丁○○之眼睛、嘴巴並綑綁丁○○之雙手
    及雙腳，另由甲○○持前開折疊刀刺傷丁○○之大腿等強暴
    之方式，至使丁○○不能抗拒，而取走丁○○之太陽眼鏡1
    只、公事包（內含數位相機1 臺、現金新臺幣《下同》8 萬
    餘元）1 只、手錶、戒指及金項鍊（價值約5 萬元）等物後
    ，甲○○另逼問丁○○住家地址及住家鑰匙為何，然丁○○
    因慮及家人安危，遂向甲○○謊報住家地址，待甲○○前往
    丁○○所虛報之假地址而無法進入復返回後，乃大為光火，
    並與乙○○承續前開搶取丁○○財物之意思，共同向丁○○
    恫以：「充分配合，否則要你死」等語脅迫丁○○，致令丁○○心生畏怖而不能抗拒，遂配合甲○○之要求，而告知甲○○其所有之金融卡提款密碼，此時，甲○○方鬆解前開黏
    貼眼睛、嘴巴及綑綁丁○○雙手、雙腳之膠帶，而由乙○○
    負責看管丁○○，另甲○○因不知如何操作提款機，乃問石
    基應是否會使用金融卡提領現金，石基應回答其瞭解如何使
    用後，甲○○即命石基應陪同其至桃園縣桃園市○○路448
    號1 樓之國泰世華銀行，先由石基應操作示範1 次後，即由
    甲○○持前開金融卡，分別以前開不法取得之丁○○所設定
    金融卡密碼之不正方法，使前址銀行之自動付款設備之識別
    系統識別陷於錯誤，認係真正持卡人使用，而由自動付款設
    備提領丁○○之國泰世華商業銀行股份有限公司（下稱國泰
    世華銀行）000-00-000000-0 號帳戶提領現金共10萬元（分
    4 次提領現金3 萬元、3 萬元、3 萬元及1 萬元）及中國信
    託商業銀行股份有限公司（下稱中國信託銀行）000-000000
    00-0號帳戶內提領2 萬元，共提領12萬元之現金得手後，二
    人旋返回系爭套房內，因甲○○不滿足丁○○可提領之現金
    僅12萬元，遂要求丁○○拿出200 萬元以資解決今日所發生
    之糾紛，丁○○乃佯裝允諾之，並向甲○○提議於同日上午
    9 時許將前往代書事務所向代書借錢以支付前開200 萬元之
    差額。嗣於同日上午8 時40分許，甲○○又命石基應陪同，
    而與丁○○一同自系爭套房至停車場，由丁○○駕駛車牌號
    碼8338-RY 號自用小客車，搭載甲○○坐於該車之副駕駛座
    ，石基應則坐於後座，三人一同前往桃園縣桃園市○○路79
    號之日新代書事務所，途中丁○○即向甲○○稱若代書見其
    手錶、戒指均不見之異狀，恐節外生枝，遂藉故要回上開手
    錶及戒指。待三人抵達日新代書事務所後，甲○○及丁○○
    乃進入代書事務所中，石基應則在車內等候，丁○○即向該
    事務所之員工楊孝萱問明後門位置，並趁機自後門脫逃，並
    反手將後門鎖上，而使驚覺丁○○逃逸之甲○○無法自後追
    趕，甲○○見狀旋返回停車地點告知石基應此事，後二人即
    各自離開現場。甲○○於離開前開代書事務所時，乃撥打電
    話予乙○○，告知丁○○已逃逸之事並要求乙○○駕駛車牌
    號碼F8-2083 號自用小貨車前來接應，而仍留於系爭套房之
    乙○○接獲通知後，遂離開系爭套房，並駕駛前開自用小貨
    車前往搭載甲○○至臺北市○○○路某處之優美大飯店投宿
    以躲避警方查緝。另吳登燦於乙○○離開後，亦自桃園縣桃
    園市○○路448 之7 號大樓離去，而遇見駕駛某自用小客車
    已返回現場之丙○○，吳登燦即告知甲○○、乙○○與丁○○發生衝突之事，並上車與丙○○一同找尋與甲○○外出之
    石基應，途中，乃遇見步行欲返回系爭套房之石基應，石基
    應上車後，丙○○即駕車返回臺北。於丁○○離開上址代書
    事務所時，即向警方報案，嗣於97年5 月5 日晚間10時10分
    許，員警乃持臺灣桃園地方法院檢察署檢察官所核發之拘票
    ，在桃園縣桃園市○○街16號8 樓829 室，拘獲甲○○及乙○○，並扣得所附表一、二、三所示之物，始悉上情。
二、案經丁○○告訴及桃園縣政府警察局桃園分局報請臺灣桃園
    地方法院檢察署檢察官偵查後起訴暨追加起訴。
    理  由
甲、有罪部分：
壹、證據能力方面
一、按被告以外之人於偵查中向檢察官所為之陳述，除顯有不可
    信之情況者外，得為證據，刑事訴訟法第159 條之1 第2 項
    定有明文。查證人即告訴人丁○○、證人丙○○、證人即同
    案被告甲○○、乙○○於偵查中向檢察官所為之陳述，均經
    具結，且自筆錄內容觀之，均無不正取供之情事，而無顯不
    可信之情況，是依上開規定，均具有證據能力。又證人即同
    案被告石基應、吳登燦於偵查中向檢察官所為之證述，雖未
    具結，然自筆錄內容觀之，亦無不正取供之情事，而無顯不
    可信之情況，是依上開規定，亦具有證據能力。
二、再按被告以外之人於審判外之言詞或書面陳述，除法律有規
    定者外，不得作為證據；又被告以外之人於審判外之陳述，
    雖不符合刑事訴訟法第159 條之1 至第159 條之4 之規定，
    而經當事人於審判程序同意作為證據，法院審酌該言詞陳述
    或書面陳述作成時之情況，認為適當者，亦得為證據，而當
    事人、代理人或辯護人於法院調查證據時，知有上開不得為
    證據之情形，而未於言詞辯論終結前聲明異議者，視有前項
    之同意，刑事訴訟法第159 條第1 項及第159 條之5 分別定
    有明文。查本件證人丙○○、證人即同案被告甲○○、乙○○於警詢中所為之陳述；卷附現場照片、警製社區監視器拍
    攝畫面、國泰世華銀行提款機拍攝畫面、敏盛綜合醫院97年
    4 月24日被害人丁○○診斷證明書、桃園縣政府警察局槍枝
    初步檢視報告表暨槍枝檢視照片及國聯當鋪鑑定報告各1 份
    ，雖為被告以外之人於審判外之言詞或書面陳述，然經本院
    於審判程序提示予被告及辯護人並告以要旨，均經被告及辯
    護人表示無意見，且未聲明異議，又本院審酌上開證人警詢
    筆錄之記載，並無不正取供之情事，證人於警詢時並無具結
    之可能，且前開審判外書面陳述，亦無違法取證之情事，故
    認為適當，依前揭法條意旨，得援為本案證據。
三、另按「被告以外之人於審判外之言詞或書面陳述，除法律有
    規定者外，不得作為證據」，刑事訴訟法第159 條第1 項固
    定有明文，然「鑑定之經過及其結果，應命鑑定人以言詞或
    『書面』報告」，同法第206 條第1 項亦規定甚明，是鑑定
    人以書面為鑑定報告提出於法院，依刑事訴訟法第159 條第
    1 項立法理由及同法第206 條第1 項規定，即具有證據能力
    。又法院或檢察官得囑託醫院、學校或其他相當之機關、團
    體為鑑定，或審查他人之鑑定，並準用第203 條至第206 條
    之1 之規定，刑事訴訟法第208 條第1 項亦定有明文。依此
    ，檢察官對於偵查中之案件認須實施鑑定者，固應就具體個
    案，選任鑑定人或囑託鑑定機關（團體）為之；但對於司法
    警察機關調查中之案件，或有量大或急迫之情形，為因應實
    務之現實需求，如檢察官針對該類案件之性質（例如：查扣
    之毒品必須檢驗其成分、對於施用毒品之犯罪嫌疑人必須檢
    驗其體內有無毒品代謝反應、對於查扣之槍砲彈藥必須檢驗
    有無殺傷力、對於違反野生動物保育法案件必須鑑定是否屬
    於保育類動物案件等），認為當然有鑑定之必要者，經參考
    法務部92年5 月20日法檢字第092080203 號函送之法務部「
    因應刑事訴訟法修正工作小組」研討之刑事訴訟法修正相關
    議題第21則之共識結論，以及臺灣高等法院於92年8 月1 日
    舉行之刑事訴訟法新制法律問題研討會第三則法律問題研討
    結果之多數說（載於司法院92年8 月印行「刑事訴訟法新制
    法律問題彙編」第15頁至第18頁），基於檢察一體原則，得
    由該管檢察長對於轄區內之案件，以事前概括選任鑑定人或
    囑託鑑定機關（團體）之方式，俾便轄區內之司法警察官、
    司法警察對於調查中之此類案件，得即時送請事前已選任之
    鑑定人或囑託之鑑定機關（團體）實施鑑定，該鑑定人或鑑
    定機關（團體）亦應視同受承辦檢察官所選任或囑託而執行
    鑑定業務，其等出具之書面鑑定報告應屬刑事訴訟法第206
    條所定之傳聞例外，當具有證據能力（法務部92年9 月1 日
    法檢字第0920035083號函可供參照）。從而，本案查獲槍彈
    暨系爭套房內所採集之指紋，係經由查獲之警察單位依先前
    轄區檢察署檢察長事前概括選任鑑定機關即內政部警政署刑
    事警察局鑑定，則該鑑定機關所出具之槍彈鑑定報告書（即
    內政部警政署刑事警察局97年6 月20日刑鑑字第0000000000
    號）及指紋鑑驗書（即內政部警政署刑事警察局974 月28日
    刑紋字第0970061374號），自均具有證據能力而得為本案之
    證據。
貳、事實認定方面
一、事實欄一、（一）部分：
    上揭事實欄一、（一）所示之犯罪事實，業據被告甲○○於
    警詢自承：伊於97年5 月5 日晚上9 時45分許，為警於桃園
    縣桃園市○○路、鎮撫街口緝獲，並在車上查獲改造手槍2
    把、彈匣2 只、改造子彈21顆、膠帶2 捲、6,010 元、黑色
    背包1 只、MOTOROLA廠牌行動電話1 具，伊向員警供稱其與
    乙○○位於桃園縣桃園市○○街16號8 樓829 室之住處內，
    尚有改造手槍1 把、子彈4 顆，員警帶同伊等至該處，於乙○○房間床上扣得改造手槍1 把、子彈4 顆、PANTECH 廠牌
    行動電話1 具，床頭櫃扣得折疊刀1 把，衣櫥內扣得藍波刀
    1 把、短褲口袋內扣得10,000元；客廳扣得研磨鑽孔機1 組
    、針車油1 瓶、火藥含袋重1.13公克、底火3 枚及改造子彈
    1 顆，並於伊房內扣得已使用過海洛因注射針筒10支，除於
    乙○○身上所扣得460 元及其短褲口袋扣得10,000元為乙○○所有外，其餘均為伊所有，其中折疊刀1 把、膠帶2 捲伊
    有用於綑綁、強押丁○○之用。上開扣得改造手槍3 把、彈
    匣3 只、改造子彈26顆均是伊自行改造而成，其中手槍部分
    是伊先前往玩具槍模型店購得玩具槍後，換裝槍管而成，其
    中槍管亦是伊自己以鑽頭車成；另子彈亦是伊自己以鑽頭車
    成後加以裝填而成，惟並未試射或持以犯其他刑案等語（見
    臺灣桃園地方法院檢察署97年度偵字第11245 號偵查卷宗卷
    一第21頁至第22頁）；其於偵訊時坦認：扣案黑色包包內改
    造手槍2 把、子彈21顆為伊所有，於伊與乙○○住處扣得槍
    、彈及改造工具亦為伊所有，槍枝部分是伊以穿磨機將槍管
    鑽一個洞換裝改造而成。在F8-2083 號車上扣得改造槍枝2
    把、子彈21顆及桃園縣桃園市○○街16號8 樓829 室扣得槍
    、彈均為伊所有，是伊於96年10、11月間在臺北縣三重市某
    模型店購得槍、彈後，再至五金材料行購買鋼製圓管後，將
    鋼製圓管換裝至手槍上，子彈則是鑽洞改造並裝上火藥而成
    ，用以改造之工具即遭警查獲之工具，伊僅有改造上開槍、
    彈，僅為防身之用，並未從事販賣槍、彈等語（見臺灣桃園
    地方法院檢察署97年度偵字第11245 號偵查卷宗卷一第169
    頁至第170 頁、第184 頁至第185 頁）。核與證人即同案被
    告乙○○於警詢時證述：伊為警於97年5 月5 日晚上9 時45
    分許，在桃園縣桃園市○○路、鎮撫街口查獲拘提，並於伊
    所駕駛之F8-2083 號自用小貨車內扣得黑色肩背包1 個，背
    包內有92改造手槍（含裝填改造子彈6 顆之彈匣1 只）、90
    改造手槍（含裝填改造子彈8 顆之彈匣1 只）各1 把、改造
    子彈7 顆、膠帶2 捲（各為黑色、米黃色），甲○○所有5,
    550 元、MOTOROLA廠牌序號000000000000000 號行動電話（
    含SIM 卡1 張）1 具及伊所有460 元。員警經甲○○供稱桃
    園縣桃園市○○街16號8 樓829 室住處內尚有其他不法事證
    ，並經伊與甲○○同意帶同警方至上址，於伊房間枕頭下查
    獲8 ㎜改造手槍（含裝填改造子彈4 顆之彈匣1 只）、PANT
    ECH 廠牌序號000000000000000 號行動電話（含SIM 卡1 張
    ）1 具，於衣櫥內扣得折疊刀、藍波刀各1 把，衣服內扣得
    10,000元，而於客廳抽屜內扣得改造子彈1 顆、研磨鑽孔機
    1 組、針車油1 瓶、火藥1 包含袋重1. 13 公克及底火3 枚
    ，另甲○○床頭櫃內查獲使用過海洛因注射針筒10支。上開
    改造槍、彈、改造工具、刀械及注射針筒均係甲○○所有等
    語相符（見臺灣桃園地方法院檢察署97年度偵字第11245 號
    偵查卷宗卷一第38頁至第41頁）。此外，並有卷附現場照片
    、桃園縣政府警察局槍枝初步檢視報告表暨槍枝檢視照片各
    1 份（見臺灣桃園地方法院檢察署97年度偵字第11245 號偵
    查卷宗卷一第128 頁至第134 頁）足資佐證。又扣案如附表
    一、二所示之改造手槍、子彈經送請內政部警政署刑事警察
    局鑑驗，認如附表一所示之槍枝分別係仿BERETTA 廠M9型半
    自動手槍製造之槍枝，換裝土造金屬槍管而成之改造手槍（
    含彈匣1 枚，槍枝管制編號：0000000000號）、仿BERETTA
    廠84型半自動手槍製造之槍枝，換裝土造金屬槍管而成之改
    造手槍（含彈匣1 枚，槍枝管制編號：00 00000000 號）及
    仿WALTHER 廠PPK/S 型半自動手槍製造之槍枝，換裝土造金
    屬槍管而成之改造手槍（含彈匣1 枚，槍枝管制編號：0000
    000000號），擊發功能正常，可供擊發適用子彈使用，均具
    殺傷力，且認如附表二所示之子彈均係非制式子彈，經如附
    表二所示方式採樣試射，可擊發，具殺傷力，此各有內政部
    警政署刑事警察局97年6 月20日刑鑑字第0000000000號槍彈
    鑑定書及內政部警政署刑事警察局98年3 月23日刑鑑字第09
    80024278號函（分別見臺灣桃園地方法院檢察署97年度偵字
    第11245 號偵查卷宗卷二第56頁至第66頁、本院審訴卷第35
    頁至第36頁）在卷供參。此外，並有上開具殺傷力之改造手
    槍3 把及改造子彈26顆（業經試射）扣案可佐，另有扣案如
    附表三編號4 、5 、6 、7 所示供被告甲○○製造扣案槍彈
    之工具可資佐證，足認被告甲○○上揭具任意性之自白核與
    事實相符。綜上所述，本件事證明確，被告甲○○未經許可
    製造可發射子彈具有殺傷力之改造手槍、未經許可製造具殺
    傷力之改造子彈之犯行，均堪認定。
二、事實欄二、（二）部分：
    訊據被告甲○○、乙○○對事實欄二、（二）所示之犯罪事
    實，於本院審理時均坦承不諱。而觀諸被告甲○○於警詢自
    白：於桃園縣桃園市○○街16號8 樓829 室內扣得之折疊刀
    1 把、膠帶2 捲伊有用於綑綁、強押丁○○之用。於97年4
    月24日凌晨4 時10分許，伊與乙○○在家中，丙○○、吳登
    燦、石基應帶一批珠寶稱要賣丁○○，遂至伊住處與丁○○
    洽談，後因丁○○稱需要鑑定，丙○○即先行離開，伊與丁○○起爭執，故憤而持刀押丁○○，並以膠帶圈綁其口、眼
    、手，並要求200 萬元，丁○○遂自行自其公事包內取出提
    款卡稱要自行去提領，伊堅持要自己去領，丁○○遂交付提
    款卡並告知密碼，伊便與石基應外出提領，由乙○○看管丁○○，結果因只領到12萬元，其餘不足部分再向代書借款，
    伊便與石基應、丁○○同至代書處，至乙○○則留在伊住處
    ，待丁○○進入事務所後，門即遭上鎖，伊因見情況不妙而
    隨即離開，並打電話告知乙○○，當時乙○○等人已離去伊
    住處，且所取得金錢均遭伊花用至剩餘5,550 元等語（見臺
    灣桃園地方法院檢察署97年度偵字第11245 號偵查卷宗卷一
    第23頁至第25頁）；其於偵訊時供述：伊確以膠帶圈綁丁○○，並持刀壓制及刺其大腿，且提領12萬元，丁○○稱要賠
    伊50萬，而同至代書處。97年4 月24日凌晨2 、3 時許，丙○○帶同石基應、吳登燦及一些珠寶至伊向丁○○承租之桃
    園縣桃園市○○路448 號8 樓之7 住處，並告知丁○○說伊
    壞話，至凌晨3 、4 時許，丁○○抵達後即觀看上開珠寶，
    後因丙○○稱需請人鑑定即先行離開後，伊並不知該批珠寶
    來源，伊便問丁○○何以說伊壞話後，即持刀押丁○○、以
    膠帶圈綁其眼、口、手，伊要求200 萬元。丁○○本稱要自
    行提領金錢退還予伊，惟伊堅持要自己提領後，丁○○交付
    伊國泰世華銀行提款卡並告知密碼，便將丁○○鬆綁，而帶
    同石基應與伊領錢，然因只提領到12萬元，丁○○即稱可至
    桃園縣桃園市○○街79號「日新代書事務所」拿剩下金額，
    迄97年4 月24日上午9 時許即至代書事務所，但丁○○進入
    後，門即遭上所而無從進入，伊便離開等語（見臺灣桃園地
    方法院檢察署97年度偵字第11245 號偵查卷宗卷一第169 頁
    、第185 頁至第186 頁）。另被告乙○○於警詢時亦自白：
    伊為警於97年5 月5 日晚上9 時45分許，在桃園縣桃園市○○路、鎮撫街口查獲拘提，並於伊所駕駛之F8-2083 號自用
    小貨車內扣得黑色肩背包1 個，背包內有92改造手槍（含裝
    填改造子彈6 顆之彈匣1 只）、90改造手槍（含裝填改造子
    彈8 顆之彈匣1 只）各1 把、改造子彈7 顆、膠帶2 捲（各
    為黑色、米黃色），甲○○所有5,550 元、MOTOROLA廠牌序
    號000000000000000 號行動電話（含SIM 卡1 張）1 具及伊
    所有460 元。另經甲○○供稱，伊與甲○○位於桃園縣桃園
    市○○街16號8 樓82 9室住處內尚有其他不法事證，並經伊
    與甲○○同意帶同警方至上址，於伊房間枕頭下查獲8 ㎜改
    造手槍（含裝填改造子彈4 顆之彈匣1 只）、PANTECH 廠牌
    序號000000000000000 號行動電話（含SIM 卡1 張）1 具，
    於衣櫥內扣得折疊刀、藍波刀各1 把，衣服內扣得10,000元
    ，而於客廳抽屜內扣得改造子彈1 顆、研磨鑽孔機1 組、針
    車油1 瓶、火藥1 包含袋重1.13公克及底火3 枚，另甲○○
    床頭櫃內查獲使用過海洛因注射針筒10支。上開改造槍、彈
    、改造工具、刀械及注射針筒均係甲○○所有，伊不知悉其
    來源，而膠帶2 捲是伊之前搬家所留下，另槍、刀及膠帶均
    有用以強盜「小葉」丁○○。97年4 月24日凌晨4 時許，綽
    號「華哥」丙○○與石基應、吳登燦至伊位於桃園縣桃園市
    ○○路448 號8 樓之7 住處，稱要與丁○○談事情，丁○○
    約3 分鐘左右抵達，隨後丙○○並稱有批珠寶要賣丁○○，
    丁○○看一下珠寶後便稱要找人鑑定，丙○○便離開伊住處
    ，惟隨同之2 名男子仍留於伊住處，之後丁○○便稱甲○○
    與「華哥」串通賣珠寶以賺取仲介費，因此起口角，甲○○
    遂持折疊刀壓住丁○○並以膠帶將其綑綁，且以折疊刀刺傷
    丁○○右大腿，甲○○稱要丁○○告知密碼而要自己去提領
    ，丁○○交付提款卡並告知密碼後，甲○○即與石基應離開
    前往領錢，由伊在場看守丁○○，嗣甲○○稱不夠200 萬元
    ，丁○○復稱上午8 時30分可向代書拿錢，甲○○便與石基
    應陪同丁○○至代書處拿錢，約20分鐘後接獲甲○○來電稱
    丁○○逃跑了，要伊至樓下等候，伊即與吳登燦在樓下分開
    後與甲○○會合，並駕駛F8-2083 號自用小貨車至臺北市○○○路優美大飯店投宿避風頭等語（見臺灣桃園地方法院檢
    察署97年度偵字第11245 號偵查卷宗卷一第38頁至第41頁）
    ；其於偵訊時供承：伊認識丙○○，另石基應、吳登燦則是
    97年4 月24日陪同丙○○前來之人，是丙○○、石基應、吳
    登燦要拿珠寶賣丁○○而在伊住處見面，不知丙○○、石基
    應、吳登燦現於何處，本件案發時丙○○已先行離開，僅有
    伊、石基應、吳登燦、甲○○在場，是甲○○與丁○○鬧翻
    後由其臨時起意持刀抵住丁○○、刺傷丁○○，並綑綁丁○○的，其他人均未參與，是甲○○與石基應下樓提款。伊有
    聽到丁○○說錢不夠，要至日新代書事務所拿錢，但伊沒有
    去等語（見臺灣桃園地方法院檢察署97年度偵字第11245 號
    偵查卷宗卷一第169 頁至第170 頁）。核與證人即告訴人丁○○於偵訊時證稱：97年4 月24日晚上11時許，乙○○撥打
    伊0000000000號要伊去桃園縣桃園市○○路448 號8 樓之6
    租屋處，當時現場除乙○○外，尚有甲○○、石基應、吳登
    燦、丙○○，乙○○叫伊坐下，「華哥」丙○○拿一盤戒指
    、首飾問伊要不要買，伊說不要後沒多久，丙○○便離開，
    乙○○並坐到伊旁邊持槍指著伊太陽穴、摘掉伊眼鏡、搶走
    伊公事包（內含數位相機、現金8 至9 萬元、鑰匙包內現金
    ）、手錶、金項鍊，並用膠帶矇住伊頭、眼、鼻及綑綁伊手
    、腳，且在眼睛被矇住前也看見甲○○手持手槍，之後並聽
    甲○○、乙○○要伊配合、不然要伊死等語，渠等目的是要
    錢，伊不想牽扯家人進來，但甲○○一定要到伊家，之後甲○○至桃園縣桃園市○○○街81號6 樓，而由乙○○負責看
    管伊，後來甲○○回來說鑰匙不對並打伊，且稱再不配合就
    給伊死，伊就說會配合但不想家人牽涉其中，於是甲○○等
    人取出伊提款卡並要伊說密碼，之後去桃園縣桃園市○○路
    448 號1 樓國泰世華銀行自動櫃員機提領伊國泰世華銀行00
    0-00-000000-0 號帳戶內10萬元（分別為3 萬、3 萬、3 萬
    、1 萬元）、中國信託銀行000-00000000-0號帳戶內2 萬元
    ，之後又稱錢太少、不夠分、要200 萬元，伊就說等早上9
    點會去向代書借錢，到8 時40分許甲○○等人就將伊解開並
    押伊至地下室開伊8338-RY 號車輛，由伊開車、甲○○坐副
    駕駛座、另一人坐伊後座，伊便開車至桃園縣桃園市○○路
    79號「日新代書事務所」，在車上伊為不讓他人懷疑就先請
    甲○○還伊手錶、戒指，抵達後由甲○○陪同伊下車，但代
    書還未到，伊便向職員楊孝萱表示伊遭綁架，並尋求後門所
    在，隨後即由後門逃走前往報警。丙○○先於97年4 月23日
    下午打電話說晚一點要至乙○○住處拿珠寶給伊看，而丙○○於翌日凌晨4 時許離開並未稱係要找人鑑定珠寶，而是伊
    說因為伊不懂珠寶需要找人鑑定，丙○○便稱有事要先離開
    。伊一直以為甲○○等人是持槍抵住伊，但於97年4 月24日
    上午5 時30分在跟伊要提款卡密碼時，伊才知道伊腿在流血
    等語（見臺灣桃園地方法院檢察署97年度偵字第11245 號偵
    查卷宗卷二第95頁至第97頁）；其於本院審理時證稱：伊於
    97年4 月24日會到甲○○及乙○○的租屋處，是因為丙○○
    叫伊過去看珠寶。當天是乙○○聯絡伊過去的。伊到現場時
    ，一開始有丙○○、甲○○、乙○○、石基應、吳登燦等人
    。石基應及吳登燦都是在當天第一次見面，之前並不認識。
    丙○○就叫伊看帶來的首飾，伊說伊不懂這些真假，伊並沒
    有要購買的意思，所以丙○○就先離開了。伊之前有跟丙○○買過珠寶。之前交易方式是丙○○將珠寶拿給伊，伊經過
    鑑定是真的，才會跟丙○○買付丙○○錢。是乙○○先拿槍
    出來。當時石基應跟吳登燦有在現場。伊坐在兩人座的沙發
    上，然後乙○○突然跑到伊旁邊坐，甲○○當時是坐著或是
    站著伊已經忘了，但是甲○○有在旁邊。乙○○在旁邊先把
    伊眼鏡拿掉，然後伊有看到槍，但不記得拔槍是在拿掉眼鏡
    之前或是之後，乙○○把伊皮包拿走，然後拿走脖子上面的
    項鍊，然後甲○○及乙○○就壓制伊把伊綑綁起來。伊眼睛
    、嘴巴及手腳都被綁住是甲○○先開口威脅伊，叫伊乖乖配
    合。後來到了早上，甲○○等人拿了提款卡，才將伊嘴巴的
    膠帶打開，要問伊提款卡的密碼。是甲○○問伊提款卡密碼
    。提款上來後，甲○○說怎麼這麼少錢，說要200 萬元，可
    是只有領到10幾萬元。甲○○等人說要200 萬元，就說伊有
    無其他辦法，當時伊講說到早上伊去代書那邊跟代書借錢，
    到早上8 點多甲○○等人才將伊眼睛跟手腳解開，然後開伊
    的車到代書那邊。是甲○○及石基應跟伊到代書那裡。伊開
    車的時候，甲○○坐旁邊，石基應坐後面，伊在車上要求甲○○把手錶、戒指還給伊。乙○○坐到兩人座的沙發靠到伊
    身邊，然後有亮槍。槍指著伊頭的部位，坐在伊右邊。伊是
    坐在沙發的左側，乙○○從伊的前面到伊的右側。伊的大腿
    有被折疊刀刺到，是乙○○刺的。剛開始伊不知道是刀子，
    伊以為是槍抵住伊。伊掙扎，後來感覺大腿被東西抵住，後
    來大腿感覺有點濕濕的才知道是刀。乙○○先亮槍，眼睛被
    矇住，然後壓制伊綑綁伊，接下來伊的大腿就被東西抵住，
    整個過程是連續的等語（見本院98年度訴字第514 卷卷一第
    16 0頁背面至第164 頁、第166 頁至第168 頁）。證人即同
    案被告石基應於偵訊及本院審理時證稱：是丙○○開車載伊
    去系爭套房。當天除了載伊還有載吳登燦。丙○○到了之後
    跟丁○○談珠寶的事情，毒品是丙○○帶去的，伊與吳登燦
    有施打毒品海洛因。丙○○走的時候交代伊幫忙看著珠寶。
    伊有聽見小葉自己說要拿錢賠償甲○○。一開始伊有看到甲○○毆打丁○○，持刀刺傷丁○○，並且將丁○○綑綁起來
    ，伊害怕所以只能配合，是甲○○問伊會不會領錢，伊說會
    ，伊回答時並不知道甲○○的用意，甲○○知道伊會領錢後
    ，就用兇惡的口氣命令伊跟著去領錢。因為伊及甲○○去代
    書那裡，甲○○被小葉騙了，伊等就各自離開，伊是在路上
    遇到丙○○及吳登燦開車經過，丙○○叫伊，伊才上車的。
    丙○○走了之後，丙○○要伊等幫忙看著珠寶，因為珠寶有
    價值，所以要伊等看著。伊有看見甲○○、乙○○身上有槍
    。甲○○放在身上伊有看到，甲○○拉衣服的時候伊看到有
    槍。甲○○還有拿刀。是甲○○及乙○○拿膠帶把丁○○綁
    起來。當時吳登燦跟伊一樣在旁邊看。丁○○拿出提款卡之
    後，甲○○才問伊是否會領錢。伊後來有跟甲○○到提款機
    領錢，下去後，是伊跟甲○○說怎麼操作的，伊操作一次給
    甲○○看，之後甲○○自己操作去領錢等語（各見臺灣桃園
    地方法院檢察署98年度偵字第3491號偵查卷宗第77頁至第80
    頁，本院98年度訴字第1185號113 頁背面至第116 頁）。證
    人吳登燦於本院審理時證稱：97年4 月24日凌晨4 時是丙○○叫伊等一起去賣珠寶的。丙○○離開大約10幾分鐘之後，
    丁○○在看珠寶，甲○○問丁○○說有跟誰說珠寶仲介費，
    然後兩個就吵起來，伊有看到甲○○打了丁○○一拳，甲○○後來把丁○○綁起來，然後就跟丁○○講，伊沒有賺仲介
    費，為何要這樣講。甲○○有拿刀刺丁○○。石基應當時坐
    在床上，伊躺在床上。乙○○坐在椅子上，那間是套房，乙○○坐在椅子上。好像有坐在丁○○的旁邊。後來甲○○帶
    著石基應及丁○○離開時，伊躺在那邊睡覺，伊迷迷糊糊，
    伊醒了之後屋子裡面都沒有人，伊就走路下來，伊看到一臺
    車子好像是丙○○的車子，伊就敲他的玻璃，丙○○就起來
    了。後來伊等要上高速公路，看到石基應一個人在路上走，
    伊就過去叫他，後來石基應上車，就一起回去了。伊能確認
    甲○○與丁○○吵架的原因是丁○○說甲○○有賺珠寶仲介
    費用等語（見本院98年度訴字第1185號卷第119 頁第122 頁
    ）。證人丙○○於警詢時證稱：97年4 月24日凌晨4 時許有
    開車載吳登燦、石基應至桃園縣桃園市○○路448 號8 樓之
    6 房間內，並帶一批珠寶共56件要賣「小葉」（丁○○），
    現場除伊，尚有吳登燦、石基應、甲○○、乙○○、丁○○
    ，待伊交付珠寶給丁○○觀看15分鐘後，丁○○便稱需要鑑
    定一下，後因伊要至高速公路橋下向年籍及聯絡方式不詳、
    綽號「阿耀」之人購買海洛因而先離開，至於伊離開後房裡
    發生何事均不知情，只是石基應、吳登燦有說因為丁○○與
    甲○○、乙○○因帳務問題發生事情。事後伊又繞回桃園縣
    桃園市○○路上某處在車上睡覺，於97年4 月24日上午9時
    許吳登燦敲伊車門叫醒伊，經詢問石基應所在後前往搭載，
    之後吳登燦說要去找甲○○，伊便開往三民路方向，行至三
    民、中正路時因為沒見到甲○○，就開往桃園縣桃園市○○
    路、北興街口，並於要丟垃圾時遭警查獲海洛因等語（見臺
    灣桃園地方法院檢察署97年度偵字第11245 號偵查卷宗卷二
    第13頁至第16頁）；其於偵訊時證稱：97年4 月24日伊先離
    開找人鑑定珠寶，因為丁○○要伊幫忙收集珠寶，伊並未參
    與強盜丁○○，警詢所述均實在等語（見臺灣桃園地方法院
    檢察署97年度偵字第11245 號偵查卷宗卷一第217 頁）；其
    於本院審理時證稱：97年4 月23日伊有到桃園縣桃園市○○
    路448 之7 號8 樓找丁○○。伊跟石基應及吳登燦在臺北用
    電話聯絡，伊等時常在一起，那天說要下去跟甲○○聊天所
    以一起下去。伊有告訴石基應、吳登燦下去的目的是要賣珠
    寶。當天遇到丁○○後沒有完成交易，丁○○說要等到早上
    把珠寶拿去珠寶店鑑定真假，再決定是否要買。之後伊就離
    開，石基應跟吳登燦沒有離開在聊天。97年4 月24日早上9
    點多回到甲○○的住處，是要去找丁○○，因為早上9 點、
    10點金飾店要開門，伊身上沒有錢去找他拿錢。案發當天早
    上9 點，伊自己開車到甲○○住處因藥效發作睡著所以沒有
    上去。伊在車上睡覺的時候，吳登燦來敲伊車門把伊叫醒。
    吳登燦先上車，然後石基應隨後也上車等語（見本院98年度
    訴字第11 85 號卷第107 頁至第109 頁）相符。此外，另有
    內政部警政署刑事警察局97年4 月28日刑紋字第0970061374
    號指紋鑑定鑑驗書、現場照片、警製社區監視器拍攝畫面、
    國泰世華銀行提款機拍攝畫面、敏盛綜合醫院97年4 月24日
    被害人丁○○診斷證明書及國聯當鋪鑑定報告各1 份附卷可
    參（各見臺灣桃園地方法院檢察署97年度偵字第11245 號偵
    查卷宗卷一第94頁、第98頁至第102 頁、第103 頁至第115
    頁、第128 頁至第134 頁、第147 頁至第158 頁、卷二第26
    頁）。復有如附表一、二、三所示之扣案物可資佐證，足認
    被告甲○○、乙○○上開具任意性之自白，核與事證相符。
    而按強盜罪，係以意圖為自己或第三人不法所有，以強暴、
    脅迫、藥劑、催眠術或他法至使不能抗拒而取他人之物或使
    其交付，為構成要件。所謂至使不能抗拒，係指行為人所施
    用之強暴、脅迫等非法方法，在「客觀上」足使被害人喪失
    意思自由，並達於不能抗拒之程度者而言（最高法院94年度
    台上字第17 82 號判決要旨參照）。是本件被告甲○○與被
    害人丁○○發生口角後，先由乙○○持上開槍枝抵住被害人
    丁○○之頭部，再分持上開刀械恫嚇被害人丁○○需好好配
    合，被告甲○○並以拳頭毆擊被害人丁○○之胸口，再與乙○○以上開膠帶綑綁被害人丁○○之眼、口、手、腳等部位
    等強暴、脅迫方式，已足使被害人丁○○喪失意思決定自由
    而陷於不能抗拒之情。是綜上所述，本件事證明確，被告甲○○如事實欄一、（二）所示之共同加重強盜、非法由自動
    付款設備取財罪等犯行；被告乙○○如事實欄一、（二）所
    示之共同加重強盜、非法由自動付款設備取財罪及未經許可
    持有具殺傷力之改造手槍等犯行，均堪認定，均應依法論科
    。
、論罪科刑方面
一、被告甲○○部分：
    按所謂製造包括創製、改造、組合、混合、化合等行為在內
    ，以損壞之零件加以修理亦屬製造，改造行為亦屬製造行為
    之一種（最高法院86年度台上字第7558號、92年度台上字第
    924 號判決意旨參照）。查本件被告甲○○係以玩具手槍改
    造而成可發射子彈具有殺傷力之槍枝，自屬製造槍砲彈藥刀
    械管制條例第4 條第1 項第1 款所定各種制式槍枝以外之「
    其他可發射子彈具有殺傷力之各式槍砲」。再按所謂兇器，
    其種類並無限制，凡客觀上足對人之生命、身體、安全構成
    威脅，具有危險性之兇器均屬之（最高法院79年台上字第52
    53號判例意旨參照）。查被告甲○○及乙○○用以強盜被害
    人丁○○所持用之改造手槍2 支具有殺傷力，已說明如上，
    另被告甲○○及乙○○共同用以強盜被害人丁○○所用之如
    附表三編號1 、2 所示之刀械，質地堅硬，而被害人丁○○
    於被告甲○○及乙○○強盜之過程中，遭如附表三編號1 所
    示之折疊刀刺傷，亦有上開被害人丁○○之敏盛綜合醫院診
    斷證明書可參，是均足認上開槍枝及刀械在客觀上顯為足以
    傷害人之生命、身體之物品而為具有危險性之兇器無疑。另
    按刑法第339 條之2 第1 項之以不正方法由自動付款設備取
    得他人之物罪，其所謂「不正方法」，係泛指一切不正當之
    方法而言，並不以施用詐術為限，例如以強暴、脅迫、詐欺
    、竊盜或侵占等方式取得他人之提款卡及密碼，再冒充本人
    由自動提款設備取得他人之物，或以偽造他人之提款卡由自
    動付款設備取得他人之物等等，均屬之（最高法院94年度台
    上字第4023號判決意旨、臺灣高等法院暨所屬法院94年法律
    座談會刑事類提案第4 號參照）。是核被告甲○○如事實欄
    一、（一）所為，係犯槍砲彈藥刀械管制條例第8 條第1 項
    之未經許可製造可發射子彈具有殺傷力之改造手槍罪及同條
    例第12條第1 項之未經許可製造具殺傷力子彈罪；核被告甲○○如事實欄一、（二）所為，係犯刑法第330 條第1 項攜
    帶兇器之加重強盜罪、同法第339 條之2 第1 項之非法由自
    動付款設備取財罪。被告甲○○共同以強暴、脅迫所得之提
    款卡詐領款項，觸犯刑法第339 條之2 第1 項之詐欺取財罪
    ，雖未據起訴，惟此部分與檢察官起訴之加重強盜部分，有
    想像競合犯之裁判上一罪關係，依審判不可分原則，此部分
    亦為起訴效力所及，自應併予審判。被告甲○○持有屬於槍
    枝主要組成零件之阻鐵業經車通之槍管，係欲供製造可發射
    子彈具有殺傷力之改造手槍所用，為製造上開槍枝之階段行
    為，不另論以槍砲彈藥刀械管制條例第13條第4 項之持有槍
    砲主要零件罪。被告甲○○未經許可製造可發射子彈具有殺
    傷力之改造手槍後持有該等具殺傷力之手槍之低度行為，應
    為製造具殺傷力之改造手槍之高度行為所吸收，亦不另論罪
    。又按強盜罪係以強暴、脅迫等方法，致使不能抗拒為構成
    要件之一，犯罪手法當然含有妨害自由、傷害、恐嚇等性質
    ，故犯強盜罪而有前開犯罪手法時，是否再論以其他罪名，
    應就行為人之全部犯罪行為實施過程加以觀察，若強盜犯行
    業已著手實施，所為強暴、脅迫手法之妨害自由、傷害、恐
    嚇行為，應包括在強盜行為之內，無另行成立他罪之餘地（
    最高法院92年度台上字第218 號、第3860號判決意旨參照）
    。查被告甲○○與乙○○著手為本件加重強盜犯罪行為，係
    源自被告甲○○與被害人丁○○起爭執後，被告甲○○與乙○○遂共同以強暴、脅迫之方式命被害人丁○○交付相當之
    金錢以資解決糾紛，嗣因被告等人以強暴、脅迫之方法逼問
    被害人丁○○密碼進而持提款卡提領款項後，猶不滿足，被
    告甲○○復帶同被害人丁○○前往上址代書事務所借款，可
    認被告甲○○及乙○○共同以強暴、脅迫之方式命被害人丁○○行前開無義務之事及限制被害人丁○○之行動自由之行
    為，應認包括在強盜行為之內，無另行成立他罪之餘地。被
    告甲○○就事實欄一、（二）所示之加重強盜、非法由自動
    付款設備取財犯行，與同案被告乙○○，有犯意聯絡及行為
    分擔，應論以共同正犯。被告甲○○製造如附表一及如附表
    二所示具殺傷力之改造手槍3 支及具殺傷力子彈26顆之數行
    為，係於同時同地或密切接近之時地實施，侵害同一之法益
    ，各行為之獨立性極為薄弱，依一般社會健全觀念，在時間
    差距上，難以強行分開，在刑法評價上，以視為數個舉動之
    接續施行，合為包括之一行為予以評價，較為合理，則屬接
    續犯，而為包括之一罪。另被告甲○○先後以強盜所得之被
    害人丁○○之提款卡提款5 次之行為，係基於同一犯意為達
    同一目的而利用同一機會，在密切接近之時、地，分別就同
    一犯罪構成要件行為，接續進行，亦屬接續犯，亦應以包括
    一罪論（最高法院86年度台上字第3295號判例參照）。被告
    甲○○同時為共同加重強盜行為，及共同以非法方式由自動
    付款設備取財物之行為，係以一行為同時觸犯數罪名，為想
    像競合犯，應從一重之攜帶兇器之加重強盜罪處斷。被告甲○○所犯上開未經許可製造可發射子彈具有殺傷力之改造手
    槍罪、未經許可持有子彈罪及加重強盜罪間，犯意各別、行
    為互殊，應予分論併罰。又被告甲○○有事實欄所示科刑、
    執行紀錄，有臺灣高等法院被告前案紀錄表1 份在卷可參，
    其於有期徒刑執行完畢5 年內，故意再犯本件有期徒刑以上
    之罪，為累犯，應依刑法第47條第1 項加重其刑。爰審酌被
    告甲○○明知非經主管機關許可，不得擅自製造、持有具殺
    傷力之槍、彈，乃漠視法令，非法製造完成如附表一、二所
    示數量之具有殺傷力之改造手槍、子彈，對社會治安及他人
    身體、生命安全潛藏之危害甚大。且僅因與被害人丁○○發
    生細故爭執，竟持兇器強盜被害人丁○○之財物，危害社會
    治安與民眾人身安全至鉅，所為非是，惟念其犯後始終坦承
    犯行，已見悔意，並斟酌其智識程度、生活狀況、素行等一
    切情狀，分別量處如主文所示之刑，並定其應執行之刑，並
    諭知罰金如易服勞役之折算標準，以資懲儆。扣案如附表一
    所示槍枝3 支，係違禁物，應依刑法第38條第1 項第1 款規
    定宣告沒收。另扣案如附表三編號4 、5 、6 、7 所示之物
    ，屬被告甲○○所有，為被告甲○○用以製造本件具殺傷力
    槍彈所用之物；扣案如附表三編號1 、2 、3 所示之物，屬
    被告甲○○所有，係被告甲○○及乙○○用以強盜被害人丁○○所用之物；扣案如附表三編號10所示之黑色背包1 只，
    屬被告甲○○所有，為被告甲○○方便攜帶扣案槍彈所用，
    為被告甲○○犯本件違反槍砲彈藥刀械管制條例案件所用之
    物，此分別經被告甲○○及同案被告乙○○供承在卷，均應
    依刑法第38條第1 項第2 款規定宣告沒收。至如附表二所示
    之子彈26顆，原雖可擊發，具殺傷力而屬違禁物，然業於鑑
    定時試射而喪失子彈之作用與性質，爰不併為沒收之宣告。
    又如附表三編號8 、9 、11之物，雖屬被告甲○○所有，而
    如附表三編號12所示之物屬證人丙○○所有，然均非違禁物
    ，亦均無積極證據可認與本件製造具殺傷力之改造手槍、子
    彈及加重強盜犯罪有何關連，故均不為沒收之諭知。
二、被告乙○○部分：
    被告乙○○用以強盜被害人丁○○所持用之改造手槍具有殺
    傷力，且被告甲○○及乙○○共同用以強盜被害人丁○○所
    用之如附表三編號1 、2 所示之刀械係屬兇器，已說明如上
    。而刑法第339 條之2 第1 項之以不正方法由自動付款設備
    取得他人之物罪，所謂不正方法係泛指一切不正當之方法而
    言，諸如強暴、脅迫、詐欺、竊盜或侵占等方式，亦說明如
    前。是核被告乙○○如事實欄一、（二）所為，係犯刑法第
    330 條第1 項之加重強盜罪、同法第339 條之2 第1 項之非
    法由自動付款設備取財罪及槍砲彈藥刀械管制條例第8 條第
    4 項之非法持有可發射子彈具殺傷力之改造手槍罪。公訴意
    旨已敘及被告乙○○非法持有具殺傷力之改造手槍之事實，
    但漏論槍砲彈藥刀械管制條例第8 條第4 項之非法持有具殺
    傷力之改造手槍罪，然因與加重強盜罪具有想像競合犯之裁
    判上一罪關係，自應併予審究。又被告乙○○共同以強盜所
    得之提款卡詐領款項，觸犯刑法第339 條之2 第1 項之詐欺
    取財罪，雖未據起訴，惟此部分與檢察官起訴之強盜部分，
    有裁判上一罪之想像競合犯關係，為起訴效力所及，亦應併
    予審判。又如上說明，被告甲○○及乙○○共同限制被害人
    丁○○之行動自由及命被害人丁○○行無義務之事，應認包
    括在強盜行為之內，無另行成立他罪之餘地。被告乙○○就
    事實欄一、（二）所示之加重強盜、非法由自動付款設備取
    財犯行，與同案被告甲○○，有犯意聯絡及行為分擔，應論
    以共同正犯。另被告乙○○共同以強盜所得之被害人丁○○
    之提款卡提款5 次之行為，係基於同一犯意為達同一目的而
    利用同一機會，在密切接近之時、地，分別就同一犯罪構成
    要件行為，接續進行，屬接續犯，應以包括一罪論。被告乙○○因持有上開具殺傷力之改造手槍，而同時為共同加重強
    盜罪之攜帶兇器行為，及以非法方式由自動付款設備取財物
    之行為，係以一行為同時觸犯數罪名，為想像競合犯，應從
    一重之攜帶兇器之加重強盜罪處斷。爰審酌被告乙○○僅因
    同案被告甲○○與被害人丁○○發生細故爭執，竟漠視法令
    無故持有具殺傷力之改造手槍及其他兇器強盜被害人丁○○
    之財物，危害社會治安與民眾人身安全至鉅，所為非是，惟
    念其於本院審理時已坦承犯行，已見悔意，並斟酌其智識程
    度、生活狀況、素行等一切情狀，量處如主文所示之刑，以
    資懲儆。扣案如附表三編號1 、2 、3 所示之物，屬被告甲○○所有，係被告甲○○及乙○○用以強盜被害人丁○○所
    用之物，此分別經被告乙○○及同案被告甲○○供承在卷，
    均應依刑法第38條第1 項第2 款規定宣告沒收。又如附表三
    編號8 、9 、11之物，雖屬同案被告甲○○所有，而如附表
    三編號12所示之物屬證人丙○○所有，然均非違禁物，亦均
    無積極證據可認與本件加重強盜犯罪有何關連，爰不為沒收
    之諭知。
乙、無罪部分：
壹、公訴意旨略以：
一、被告丁○○知悉海洛因係屬毒品危害防制條例所規定之毒品
    ，不得販賣、轉讓或持有。竟基於販賣第一級毒品海洛因之
    犯意，其知悉甲○○染有施用第一級毒品海洛因之惡習，竟
    將其販入之第一級毒品海洛因，自97年2 月間起至同年4 月
    20日止，在桃園縣桃園市○○路448 號6 樓，先後以價格新
    臺幣（下同）9 萬元，販賣第1 級毒品海洛因半兩（約18.7
    5 公克）予甲○○計3 次，因認被告丁○○涉有毒品危害防
    制條例第4 條第1 項之販賣第一級毒品罪嫌等語。
二、被告石基應、吳登燦於97年4 月23日陪同丙○○至上址系爭
    套房與丁○○洽談珠寶買賣，丙○○於翌日即97年4 月24日
    凌晨某時先行離開系爭套房後，被告石基應與吳登燦見被告
    甲○○及乙○○有如上述對丁○○之共同加重強盜行為，竟
    夥同3 人以上，共同意圖為自己不法所有，由被告吳登燦與
    乙○○負責看管丁○○，被告石基應則與被告甲○○至上址
    國泰世華銀行，分別提領12萬元之現金得手；被告甲○○、
    乙○○、石基應及吳登燦仍不滿足，另要求丁○○拿出200
    萬元，丁○○應允於同日上午9 時向代書借錢支付該200 萬
    元，嗣於同日上午8 時40分許，由丁○○駕駛車牌號碼8338
    - RY號自用小客車，被告甲○○乘坐於丁○○旁之座位，被
    告石基應則乘坐於同車之後方座位，一同前往上址代書事務
    所，由甲○○及丁○○進入事務所中，石基應則在車內等待
    ，丁○○向事務所之員工楊孝萱問明後門位置，即趁機自事
    務所後門逸脫，因認被告石基應、吳登燦均係犯刑法第330
    條第1 項之結夥三人以上攜帶兇器之加重強盜罪嫌等語。
貳、按犯罪事實應依證據認定之，無證據不得認定犯罪事實；不
    能證明被告犯罪者，應諭知無罪之判決，刑事訴訟法第154
    條第2 項、第301 條第1 項分別定有明文。又告訴人之告訴
    ，係以使被告受刑事訴追為目的，是其陳述是否與事實相符
    ，仍應調查其他證據以資審認。事實之認定，應憑證據，如
    未能發現相當證據，或證據不足以證明，自不能以推測或擬
    制之方法，為裁判基礎。再認定犯罪事實，所憑之證據，雖
    不以直接證據為限，間接證據亦包括在內，然無論直接或間
    接證據，其為訴訟上之證明，須於通常一般之人均不致於有
    所懷疑，而得確信其為真實之程度者，始得據之為有罪之認
    定，倘其證明尚未達到此一程度，而有合理性懷疑之存在時
    ，即無從為有罪之認定（最高法院52年台上字第1300號、40
    年台上字第86號及76年台上字第4986號判例參照）。
、公訴人認被告丁○○、石基應、吳登燦涉有上揭犯行，無非
    係以同案被告甲○○、乙○○、丁○○、石基應、吳登燦之
    供述，證人丙○○之證述，內政部警政署刑事警察局97年4
    月28日刑紋字第0970061374號指紋鑑定鑑驗書、現場照片、
    警製社區監視器拍攝畫面、國泰世華銀行提款機拍攝畫面、
    敏盛綜合醫院97年4 月24日被害人丁○○診斷證明書及國聯
    當鋪鑑定報告各1 份，以及如附表一、二、三所示之扣案物
    等為其主要論據。惟訊之被告丁○○、石基應、吳登燦均堅
    詞否認有如上公訴意旨所指犯行，被告丁○○辯稱：伊根本
    沒有販賣毒品給被告甲○○等語；被告石基應辯稱：伊沒有
    參與本案，當天是單純陪同丙○○去系爭套房，伊會跟被告
    甲○○去提領款項及去代書事務所，是因為看被告甲○○對
    被害人丁○○動刀動槍的，伊會害怕，只好照被告甲○○的
    意思去做等語；被告吳登燦辯稱：伊沒有參與共同強盜，當
    天伊是單純陪同丙○○去系爭套房，後來施用毒品完就睡覺
    ，伊沒有做任何事等語。經查：
一、被告丁○○部分：
(一)參以證人即同案被告甲○○於警詢時證稱：伊有施用海洛因
    之習慣，最後一次是於97年5 月5 日晚上8 時許在住處以少
    量海洛因摻水置於針筒內施打於手臂上以為施用，該毒品是
    向伊與乙○○承租桃園縣桃園市○○路448 號8 樓之6 、7
    室之出租人、綽號「小葉」丁○○之男子所購得，經伊指認
    無誤。伊共向丁○○購買3 次海洛因，每次以9 至10萬元之
    代價向其購買約半兩之海洛因，第一次是於97年2 月，在桃
    園縣桃園市○○路448 號7 樓，最後一次則是97年4 月20日
    在同上址6 樓，均是丁○○問伊要不要海洛因後即帶伊至桃
    園市○○路448 號6 樓取貨，且乙○○有在場，丁○○均是
    將海洛因放置於桃園市○○路448 號6 樓最後一間房間內等
    語（見臺灣桃園地方法院檢察署97年度偵字第11245 號偵查
    卷宗卷一第22頁至第23頁）；其於偵訊時證稱：97年4 月24
    日凌晨2 、3 時許，丙○○帶同石基應、吳登燦及一些珠寶
    至伊向丁○○承租之桃園縣桃園市○○路448 號8 樓之7 住
    處，並告知丁○○說伊壞話，至凌晨3 、4 時許，丁○○抵
    達後即觀看上開珠寶，後因丙○○稱需請人鑑定即先行離開
    後，伊並不知該批珠寶來源，伊便問丁○○何以說伊壞話及
    販賣的海洛因純度有摻糖，即持刀押丁○○、以膠帶圈綁其
    眼、口、手，丁○○便稱可將之前購買海洛因所支付之代價
    50萬退還，伊本要求200 萬元，後因與其討價還價後才答應
    ，伊從95年11月起至97年5 月5 日前每天均會施用海洛因，
    伊在桃園時毒品均是向丁○○購買，因為伊遭通緝身上帶有
    幾10萬元，故每次約花9 至18萬買約半兩至1 兩之數量。伊
    自94年起即因友人介紹而認識丁○○，之前遭通緝時知道其
    有很多房子出租，為躲避通緝，且因知悉其亦有從事販賣毒
    品，所以就到桃園向其承租房子，丁○○亦知悉伊遭通緝，
    並稱住那邊很安全，任何事都會告知伊，之後丁○○天天至
    伊房間找伊賭博，便會主動問伊是否需要毒品。丁○○之毒
    品均是放置於桃園縣桃園市○○路448 號6 樓最後一間房間
    ，因前向其購買毒品時，其便帶伊至該房間取貨，丁○○亦
    有販賣毒予其他人等語（見臺灣桃園地方法院檢察署97年度
    偵字第1124 5號偵查卷宗卷一第185 頁至第186 頁、第188
    頁至第189 頁）；其於本院審理時證稱：伊跟丁○○有過的
    毒品三次交易。97年2 、3 、4 月各一次，一次9 萬元、一
    次10萬元、一次20萬元。最後一次是買1 兩，20萬元。伊跟
    丁○○租房子的那段期間毒品都是跟丁○○拿的。伊向丁○○拿毒品確定日期不記得，但是伊記得第一次9 萬、第二次
    10萬，第三次20萬元。伊之前在準備程序時，說第一次半兩
    9 萬元，第二次1 兩20萬元，第三次半兩10萬元，與剛才所
    述不符，是以伊今日所述比較正確。2 月份剛跟丁○○租房
    子是就跟丁○○買一次，那次是9 萬元，第二次10萬元，大
    約是3 月份的時候，第三次就是案發前10幾天。都是伊租的
    房間裡面交易。第一、二次都是一手交錢一手交貨，第三次
    買時有差了幾萬元，就有欠他幾萬元還沒有給丁○○，但後
    來玩撲克牌贏錢就當場還給丁○○。伊發現伊向丁○○買的
    毒品，第一次純度比較好，第二次就比較不好了，那時候就
    覺得品質有比第一次差。買第二次時，伊跟丁○○反應怎麼
    比第一次貴，沒有跟丁○○反應品質，是到97年4 月24日那
    天伊才趁那個機會跟丁○○挑剔這個事情。第二次發現純度
    不足，第三次還要跟丁○○買毒品，是因為伊在桃園沒有其
    他來源可以買。那天丙○○拿珠寶要賣給丁○○沒有賣成，
    伊才趁那個機會問丁○○說，伊幫伊介紹珠寶買賣沒有賺取
    仲介費，其為何跟丙○○、青仔說伊有賺取介紹費，丁○○
    跟伊說沒有講，伊當時突然生氣，才會跟丁○○找碴。最後
    與丁○○的交易時間不是97年4 月20日，97年4 月24日跟丁○○要200 萬元，是伊要拗丁○○的。伊是因為生氣丁○○
    說伊收取買賣珠寶仲介費，不是因為毒品品質的問題等語（
    見本院98年度訴字第514 號卷卷一第105 頁至第1098頁）。
    則細繹證人即同案被告甲○○之上開證詞可知，其就與被告
    丁○○交易毒品之地點為桃園縣桃園市○○路448 號7 樓抑
    或6 樓，及各該次交易毒品數量及金額等節，均有前後不一
    之出入，衡以證人即同案被告甲○○證述向被告丁○○購買
    毒品次數僅有三次，其各次購買毒品之數量頗豐，價格亦非
    低微，購買毒品之時間並非久遠，且其毒品來源亦僅有被告
    丁○○，倘如確有此事，證人即被告甲○○憑其記憶所為之
    證述不應發生如此重大瑕疵才是，故其上開證詞，可否盡信
    ，已有疑問。
(二)另觀諸證人丙○○於警詢時證述：伊見過丁○○販售海洛因
    予甲○○1 次，大約是要賣珠寶給丁○○前10日左右，該次
    是丁○○直接交付海洛因予甲○○後，向甲○○稱16至18萬
    元等語（見臺灣桃園地方法院檢察署97年度偵字第11245 號
    偵查卷宗卷二第16頁）；其於偵訊時證稱：伊在97年3 月時
    ，與甲○○、「青仔」賭博時，有看見丁○○賣1 兩海洛因
    予甲○○，亦看過丁○○販賣海洛因予「青仔」，有提到一
    錢海洛因算1 萬8,000 元，1 兩18萬元等語（見臺灣桃園地
    方法院檢察署97年度偵字第11245 號偵查卷宗卷一第219 頁
    至第220 頁）；其於本院審理時證稱：伊知道丁○○有賣毒
    品海洛因給甲○○，伊等在賭博時，聽到甲○○沒有東西，
    要跟丁○○拿，丁○○叫青仔拿給甲○○，伊是在賭博時聽
    到的。伊有看到青仔拿毒品給甲○○，沒有聽到甲○○與丁○○在談價錢，伊之前在偵訊時，提到1 錢海洛因算1 萬8,
    000 元，1 兩18萬元，但是不知道是甲○○或是丁○○講的
    ，只記得有1 兩，18萬是事後講的，或是當時講的伊已經忘
    了。伊有看到青仔有拿著1 包透明夾鏈袋裡面裝著粉末，因
    為伊本身有施用，所以一看就知道是海洛因。伊在偵訊時沒
    有說那1 包是1 兩，伊在偵訊中的意思應該是前前後後拿了
    總共是1 兩，不是那一包是1 兩。當場甲○○沒有付18萬元
    給丁○○。伊沒有看到甲○○把買毒品的錢交給丁○○，青
    仔交給甲○○毒品時，甲○○沒有把錢交給丁○○或青仔等
    語（見本院98年度訴字第514 號卷卷一第110 頁至第112 頁
    ）。可知，證人丙○○上開證述被告甲○○向被告丁○○購
    買毒品之次數為一次或二次，時間係在97年4 月24日前10日
    左右抑或97年3 月間，購買毒品價格係16萬或18萬，亦有前
    後不一之情形。且證人丙○○之上開證述，亦核與證人即同
    案被告甲○○證稱97年3 月間購買毒品之數量及價格、其與
    被告丁○○交易毒品係一手交錢一手交貨等節不符，是尚難
    以證人丙○○上開參差互出之證詞，而遽為被告丁○○不利
    之認定。
(三)又證人即同案被告乙○○雖於警詢時證述：伊看過幾次丁○○販賣海洛因給甲○○，分別於97年2 月間在桃園縣桃園市
    ○○路448 號7 樓某房間內、同年3 月間在同址8 樓之6 住
    處內均看過丁○○交付海洛因給甲○○，都是丁○○主動至
    伊等住處販賣海洛因給甲○○，沒有暗語、暗號，伊也不知
    代價等語（見臺灣桃園地方法院檢察署97年度偵字第11245
    號偵查卷宗第卷一第41頁）；其另於偵訊時證稱：甲○○的
    毒品，伊只知道甲○○向丁○○買3 至4 次，97年2 月住在
    桃園縣桃園市○○路448 號7 樓時，甲○○便有向丁○○購
    買，並由丁○○帶同甲○○下樓取貨，甲○○回來時就看見
    其手持海洛因。97年3 月住在同上址8 樓時，甲○○又向丁○○購買1 次海洛因，並看見甲○○手持海洛因上樓等語（
    見臺灣桃園地方法院檢察署97年度偵字第11245 號偵查卷宗
    卷一第195 頁至第196 頁）。然其於本院審理時係證稱：伊
    有聽說甲○○說有跟丁○○拿過毒品，是在伊跟甲○○租屋
    處，聽甲○○講的。甲○○說跟小葉拿的，有的跟外面拿。
    伊沒有看到甲○○與丁○○交易毒品，但是有一次甲○○、
    丙○○、丁○○三個人在賭博現場，好像是丙○○沒有現金
    ，剛好丙○○有買毒品要施用，丁○○就跟丙○○說毒品給
    伊，現金就給丙○○，讓丁○○拿來當作賭注繼續賭。伊之
    前在警詢稱有看到97年2 月及3 月間在桃園縣桃園市○○路
    448 之7 號7 樓8 摟的住處內，看到丁○○販賣毒品給甲○○，那是因為那時候伊被抓到時，伊想要咬丁○○出來，後
    來伊交保出來，伊遇到丁○○，丁○○叫伊不要咬他出來。
    伊現在承認警詢筆錄當時沒有照實講，伊確實沒有看到他們
    交易。伊剛才說丁○○叫伊不要咬他，伊的意思是說，伊本
    來想說伊不要咬丁○○，但是丁○○也不要咬伊，但是開庭
    時，丁○○有說伊拿刀子刺丁○○，所以伊就覺得應該把伊
    看到的講出來。伊在偵訊中講說伊有看到丁○○帶甲○○到
    樓下，然後甲○○拿海洛因上來也是不實在。因為當時被抓
    在氣頭上，所以咬丁○○等語（見本院98年度訴字第514 號
    卷卷一第113 頁至第114 頁背面）。可知證人即同案被告乙○○於本院審理時已坦認其於警詢、偵訊時供稱其目睹被告
    甲○○與被告丁○○有交易毒品確屬虛妄，故其於警詢、偵
    訊之證述，殊無可採。
(四)至證人即同案被告甲○○於警詢時雖證稱：97年4 月24日凌
    晨4 時10分許，伊與乙○○在家中，丙○○、吳登燦、石基
    應帶一批珠寶稱要賣丁○○，遂至伊住處與丁○○洽談，後
    因丁○○稱需要鑑定，丙○○即先行離開，伊與丁○○並聊
    到其是否有挑撥伊與友人及其販售之海洛因純度有問題，丁○○說沒有，伊因憤而持刀押丁○○，並以膠帶圈綁其口、
    眼、手，丁○○即稱之前售予伊海洛因約值50萬元可退還伊
    ，起先伊不願意，並要求200 萬元，最後因討價還價才應允
    ，丁○○遂自行自其公事包內取出提款卡稱要自行去提領，
    伊堅持要自己去領，丁○○遂交付提款卡並告知密碼，伊便
    與石基應外出提領，結果因只領到12萬元，丁○○遂稱要再
    拿給伊1 兩海洛因，伊便與其下樓拿取海洛因，其餘不足部
    分再向代書借款等語（臺灣桃園地方法院檢察署97年度偵字
    第11 245號偵查卷宗卷一第23頁至第25頁）；然其於偵查改
    稱：丁○○本稱要自行提領金錢退還予伊，惟伊堅持要自己
    提領後，其提丁○○交付伊國泰世華銀行提款卡並告知密碼
    後，便將其鬆綁並留下吳登燦、乙○○看守，而帶同石基應
    與伊領錢，然因只提領到12萬元，丁○○即稱隔天可至桃園
    市○○街79號「日新代書事務所」拿剩下不足之38萬元等語
    （見臺灣桃園地方法院檢察署97年度偵字第11245 號偵查卷
    宗卷一第186 頁）；其於本院審理時又改稱：97年4 月24日
    伊突然忍不住還要拿刀子刺丁○○，是因為那天丙○○拿珠
    寶要賣給丁○○沒有賣成，伊才趁那個機會問丁○○說，伊
    幫伊介紹珠寶買賣沒有賺取仲介費，伊為何跟丙○○、青仔
    說伊有賺取介紹費，丁○○跟伊說沒有講，伊當時突然生氣
    ，才會跟他找碴。伊要求丁○○要交200 萬元給伊，是伊要
    拗丁○○的。伊不是因為毒品的品質不佳，所以要拗丁○○
    200 萬元，而是生氣丁○○說伊賺取珠寶買賣仲介費所以要
    拗丁○○等語（見本院98年度訴字第514 號卷卷一第108 頁
    至第10 9頁）。則觀諸證人即同案被告甲○○先於警詢時稱
    本件強盜案件發生時，被告丁○○有拿1 兩海洛因充抵被告
    甲○○所要求被告丁○○須交付之款項，後於偵訊時竟改稱
    扣除至提款機提領之12萬元，不足之38萬元要至上址代書事
    務所借款，而其於警、偵訊均稱本件強盜案件發生之原由，
    係肇因於其不滿被告丁○○販售之毒品品質不佳，然於本院
    審理時又稱本件強盜案件之發生，單純是其不滿被告丁○○
    對外稱其有賺取珠寶仲介費，均有前後不一之瑕疵，足見於
    本件強盜案件發生時，被告丁○○是否有另取出1 兩之海洛
    因充抵被告甲○○所要求之價額乙節，已足起疑，亦可徵被
    告丁○○之前是否確有販售毒品予被告甲○○，尚非無疑。
(五)又證人即同案被告乙○○雖於偵訊及本院羈押庭訊問時稱：
    案發當天是丙○○約丁○○至伊租屋處買賣珠寶，丙○○出
    示珠寶，丁○○即稱要找人鑑定，丙○○便先離開，現場剩
    下伊、甲○○及丙○○2 名友人吳登燦及石基應，之後甲○○質問丁○○為何要說有賺仲介費、為何要挑撥，之後便持
    折疊刀抵住丁○○頸部，並以膠帶矇住丁○○眼睛，伊就坐
    丁○○身邊，甲○○並未持槍，丁○○便稱要給甲○○50萬
    元，並說要下樓提款給甲○○，但甲○○說要自己去提並取
    出丁○○提款卡後丁○○說出密碼，甲○○遂與丙○○有人
    其中一名下樓提款，當時丁○○求伊向甲○○說些好話，伊
    也有勸甲○○，後來只提到12萬元，甲○○說不到50萬，復
    向丁○○拿取1 兩約值20萬元之海洛因，但甲○○仍稱錢不
    夠，丁○○便稱8 點半可以至代書處拿錢等語（各見臺灣桃
    園地方法院檢察署97年度偵字第11245 號偵查卷宗卷一第19
    2 頁至第193 頁，本院97年度聲羈字第34 5號卷第8 頁至第
    9 頁）；其於本院審理時另證述：丁○○提議樓下還有1 兩
    海洛因，拿來抵不足金額等語（見本院98年度訴字第514 號
    卷卷一第114 頁背面）。然觀諸其於警詢時均未證稱本件強
    盜案件發生當時，被告丁○○有拿出1 兩之海洛因充抵被告
    甲○○所要求之價額（見臺灣桃園地方法院檢察署97年度偵
    字第11245 號偵查卷宗卷一第39頁至第40頁），是其前開證
    詞，是否可信，亦非無疑。且參以其於本院準備程序供稱：
    案發當天純粹是珠寶買賣時，甲○○說丁○○向外宣稱都在
    賺丁○○的錢才發生，而事發後，甲○○叫伊咬丁○○，要
    說丁○○有賣海洛因給伊等，但事實上並無此事等語（見本
    院98年度審訴字第418 號卷第77頁背面）；其於本院審理時
    亦自承：伊說親眼目睹被告甲○○及丁○○交易毒品，是因
    為被抓，所以在氣頭上要咬丁○○等語（見本院98年度訴字
    第514 號卷卷一第114 頁），故證人即同案被告乙○○證述
    本件強盜案件發生時，被告丁○○另有取出1 兩之海洛因以
    充抵被告甲○○所要求之價額乙節，是否係因被告丁○○於
    本案強盜案件指訴被告乙○○參與強盜犯行，因此中懷怨恨
    而欲攀誣被告丁○○，始捏編案發當日被告丁○○另有取出
    1 兩之海洛因，自非無疑。
(六)至證人即同案被告石基應於偵查及本院審理時另證稱其有見
    到被告丁○○帶被告甲○○至樓下取出1 包1 兩之海洛因等
    語（見臺灣桃園地方法院檢察署98年度偵字第3491號偵查卷
    宗第78頁，本院98年度訴字第514 號卷卷一第211 頁）。然
    查同於案發現場之被告吳登燦於偵訊及本院審理時均未供稱
    被告丁○○有帶甲○○至樓下取出1 兩之海洛因乙事（見臺
    灣桃園地方法院檢察署98年度偵字第3491號偵查卷宗第10頁
    至第12頁，本院98年度訴字第514 號卷卷一第215 頁背面至
    第219 頁）。且被告丁○○亦指訴被告石基應有參與本件強
    盜犯行（詳下述），是亦難排除被告石基應抱恨而構陷被告
    丁○○之動機。甚且，本件被告丁○○所涉違反毒品危害防
    制條例案件，經警持本院核發之搜索票至被告甲○○指稱被
    告丁○○取出前開1 兩海洛因之地點及相關處所搜索，並無
    搜得毒品或與毒品案件有關之證物（見臺灣桃園地方法院檢
    察署97年度偵字第17273 號偵查卷宗第11頁至第62頁）。況
    縱使被告丁○○於本件強盜案件發生之時確有交付被告甲○○1 兩之海洛因，充其量僅足證明被告丁○○涉有轉讓、持
    有第一級毒品之犯行，尚難證明被告丁○○有如公訴意旨所
    指先後於97年2 月間至97年4 月20日止，在桃園縣桃園市○○路448 號6 樓販售海洛因予被告甲○○之事實。
(七)綜上所述，證人即同案被告甲○○、乙○○及證人丙○○證
    稱被告丁○○販賣毒品予被告甲○○之證述，均互有齟齬，
    且均前後不一，大相逕庭，故尚難採為被告丁○○不利之認
    定。又被告丁○○於本案強盜案件另指訴被告乙○○、石基
    應有參與強盜犯行，則被告乙○○、石基應是否因此銜恨而
    誣陷被告丁○○，並非無疑，尚難僅因證人即同案被告供稱
    於本件強盜案件發生之時，被告丁○○有交付被告甲○○1
    兩海洛因乙節，而遽認被告丁○○有如公訴意旨所指販賣毒
    品予被告甲○○之事實。
二、被告石基應、吳登燦部分：
(一)被告石基應、吳登燦於公訴意旨所指之時地與證人丙○○一
    同至系爭套房內，而於證人丙○○離開系爭套房後，被告甲○○及乙○○即對被害人即同案被告丁○○為上述攜帶兇器
    之加重強盜行為，並逼問丁○○提款卡密碼後，由被告乙○○負責看管丁○○、被告吳登燦則留於現場，另被告甲○○
    因不知如何操作提款機，乃命被告石基應陪同至上址之國泰
    世華銀行，先由石基應操作示範1 次後，即由甲○○持前開
    金融卡輸入密碼自自動付款設備提領上開款項後返回系爭套
    房內，嗣因被告甲○○要求丁○○拿出200 萬元以資解決今
    日所發生之糾紛，而與被告甲○○約定於上午9 時許前往上
    址代書事務所借款，而被告甲○○另命石基應陪同前往等事
    實，業經被告石基應、吳登燦於偵訊及本院審理時供承無訛
    ，核與證人即同案被告甲○○、乙○○、丁○○及證人丙○○之證述相符，另有內政部警政署刑事警察局97年4 月28日
    刑紋字第0970061374號指紋鑑定鑑驗書、現場照片、警製社
    區監視器拍攝畫面、國泰世華銀行提款機拍攝畫面、敏盛綜
    合醫院97年4 月24日被害人丁○○診斷證明書及國聯當鋪鑑
    定報告各1 份在卷可參，及如附表一、二、三所示之扣案物
    可資佐證，堪認屬實。茲應予審究者，厥為被告石基應、吳
    登燦是否意圖為自己或第三人不法之所有，而就本件加重強
    盜犯行與同案被告甲○○、乙○○有犯意聯絡及行為分擔？
    第查：
  1.稽之證人即同案被告甲○○於警詢時證稱：丁○○交付提款
    卡並告知密碼，伊便與石基應外出提領，結果因只領到12萬
    元，其餘不足部分再向代書借款，伊便與石基應、丁○○同
    至代書處，至乙○○、吳登燦則留在伊住處，待丁○○進入
    事務所後，門即遭上鎖，伊因見情況不妙而隨即離開，並打
    電話告知乙○○，當時乙○○等人已離去伊住處，整件事情
    均是伊一人所為，在場之吳登燦、石基應均無任何動作，事
    發前未與其等分工，至於石基應陪同至代書事務所，是伊要
    石基應一同前往，並未給予任何代價，伊與丙○○為朋友關
    係，石基應、吳登燦是陪同丙○○前來之人，伊不認識等語
    （見臺灣桃園地方法院檢察署97年度偵字第11245 號偵查卷
    宗卷一第25頁至第26頁）；其於偵訊時證稱：伊認識丙○○
    ，另石基應、吳登燦則是97年4 月24日陪同丙○○前來之人
    ，不知丙○○、石基應、吳登燦現於何處，本件案發時丙○○已先行離開，僅有伊、石基應、吳登燦、乙○○在場，是
    伊與丁○○鬧翻後臨時起意的，吳登燦、石基應均未出手（
    見臺灣桃園地方法院檢察署97年度偵字第11245 號偵查卷宗
    卷一第169 頁、第186 頁）；其於本院審理時結稱：97年4
    月24日凌晨4 點伊有強盜丁○○的財物，石基應沒有參與，
    在之前伊不認識石基應。是伊跟丁○○起爭執後，臨時起意
    的。丁○○給伊密碼，但伊不會使用，因為裡面有很多卡，
    伊說伊不會領，伊就要石基應跟伊下去領。下去領之前，伊
    沒有跟石基應說要給其什麼好處。當時伊有拿刀。最後伊搶
    得的財物，沒有分給石基應及吳登燦。伊當時的口氣不好，
    直接叫石基應跟伊去領錢。伊叫石基應跟伊一起去領錢時，
    丁○○已經受傷。強盜當時，石基應、吳登燦沒有一起商量
    要幫忙，那是臨時起意的。伊不認識吳登燦，是那天才見面
    。伊跟丁○○起衝突時，石基應、吳登燦有人坐在床上，有
    人坐在沙發。丁○○的提款卡是伊從丁○○的皮包裡面拿出
    來。吳登燦當時坐在床上等語（見本院98年度訴字第1185號
    卷第89頁至第91頁）。證人即同案被告乙○○於警詢時證稱
    ：97年4 月24日凌晨4 時許，綽號「華哥」丙○○與石基應
    、吳登燦至伊位於桃園縣桃園市○○路448 號8 樓之7 住處
    ，稱要與丁○○談事情，丁○○約3 分鐘左右抵達，隨後丙○○並稱有批珠寶要賣丁○○，丁○○看一下珠寶後便稱要
    找人鑑定，丙○○便離開伊住處，惟隨同之2 名男子仍留於
    伊住處，之後丁○○便與甲○○發生衝突，甲○○遂持折疊
    刀壓住丁○○並以膠帶將其綑綁，且以折疊刀刺傷丁○○右
    大腿，甲○○稱只要告知密碼要自己去提領，丁○○交付提
    款卡並告知密碼後，甲○○即與石基應離開前往領錢，嗣甲○○稱不夠200 萬元，丁○○復稱上午8 時30分可向代書拿
    錢，甲○○便與另石基應陪同丁○○至代書處拿錢，約20分
    鐘後接獲甲○○來電稱丁○○逃跑了，要伊至樓下等候，伊
    即與吳登燦在樓下分開後與甲○○會合並駕駛F8-2083 號自
    用小貨車至臺北市○○○路優美大飯店投宿避風頭。強盜過
    程中伊僅有坐在丁○○身旁幫忙看守，另二人即石基應與吳
    登燦亦僅在旁觀看，且事後亦未分到任何財物等語（見臺灣
    桃園地方法院檢察署97年度偵字第11245 號偵查卷宗卷一第
    39頁至第40頁）；其於本院審理時結證：伊只認識甲○○。
    伊有看過吳登燦及石基應一次，時間是97年4 月23日那天凌
    晨。甲○○、石基應下去領錢時，吳登燦施用藥物後，躺在
    床上休息。甲○○與丁○○發生口角時，石基應沒有參加、
    說話或發表意見。甲○○要石基應一同去領款沒有說要給任
    何好處等語（見本院98年度訴字第514 號卷卷二第61頁背面
    至第65頁）。衡以證人即同案被告甲○○、乙○○與被告石
    基應、吳登燦尚非至親或摯友，尚無甘冒偽證罪追訴危險而
    為虛偽證述之動機，是其等上開證述應屬可信。則依證人即
    同案被告甲○○、乙○○之前開證詞，並參以證人丁○○及
    丙○○之上開證述，被告甲○○、乙○○與被告石基應、吳
    登燦於案發當時係初次見面，且被告石基應、吳登燦至系爭
    套房之目的係陪同丙○○販售系爭珠寶予被害人丁○○，而
    本件加重強盜案件之發生為臨時起意尚非事前謀議，係肇因
    於被告甲○○與丁○○間之爭執。故衡以被告石基應、吳登
    燦與被告甲○○、乙○○素昧平生，於案發當時，被告甲○○與乙○○驟然持刀槍對被害人丁○○為強暴脅迫行為，事
    不關己之被告石基應、吳登燦是否將起意加入，而共同參與
    對被害人為強暴、脅迫行為，並非無疑。
  2.再者，參以證人即被害人丁○○於本院審理時證述：97年4
    月24日到甲○○及乙○○的租屋處，是因為丙○○叫伊過去
    看珠寶，伊只認識丙○○、甲○○及乙○○，石基應、吳登
    燦伊不認識。當天是乙○○聯絡伊過去的。搶劫的時候，乙○○在旁邊，先把伊眼鏡拿掉，然後伊有看到槍，但不記得
    拔槍是在拿掉眼鏡之前或是之後，乙○○把伊皮包拿走，然
    後拿走脖子上面的項鍊，然後就壓制伊把伊綑綁起來。是甲○○先開口威脅伊。當場有聽到甲○○及乙○○的聲音。是
    否有聽到甲○○跟石基應交談何事，伊不是很清楚。伊要下
    樓梯開車之前，甲○○跟其他三位有無交談分配要做何事，
    伊沒注意，也沒有跟被告等人對話。是不是所有人都有綁伊
    ，伊忘記了，但伊記得都有協助綑綁，是直到伊告知密碼後
    ，才被鬆綁。案發當中伊忘記石基應是否有跟伊講話，到代
    書的地方石基應沒有跟伊講話。伊眼睛被矇住，沒有聽到4
    個被告彼此有被威脅一定要去做什麼事的話，伊要去代書事
    務所的路上，石基應沒有講威脅伊的話，伊將密碼告知被告
    等人，領款期間，被告等人有跟伊說要伊好好配合，但是誰
    ，伊不清楚等語（見本院98年度訴字第1185號卷第80頁背面
    至第85頁）明確。復佐以一般社會常情，本件強盜案件發生
    期間並非短暫瞬間，而被告甲○○、乙○○強取被害人丁○○財物之種類亦非單一，且亦另有逼迫被害人丁○○前往借
    貸鉅額款項之情事，則倘如被告石基應、吳登燦於案發當時
    見被告甲○○、乙○○對被害人丁○○為強盜行為後，而有
    意加入，其等當對財物如何分配乙節，應有所討論才是，然
    被告甲○○、乙○○於強盜被害人丁○○之過程，並無與被
    告石基應、吳登燦就所得財物如何分配有所討論，足見被告
    石基應、吳登燦是否有意圖為自己不法之所有，而與被告甲○○、乙○○有強盜犯意之聯絡，並非無疑。況且，於案發
    當時，被害人丁○○驟遭被告甲○○、乙○○施暴威嚇，其
    對遭被告甲○○綑綁此一過程，應刻骨銘心才是，而被害人
    丁○○亦僅認識被告甲○○及乙○○，其應對在場之人所發
    出之聲音係出自於甲○○、乙○○或其他不認識之人可得分
    辨，且對遭二人、三人或四人綑綁亦應能有所區別，然觀諸
    被害人丁○○迭於警、偵訊均明確指述係遭被告甲○○、乙○○綑綁並喝令須好好配合等語（見本院98年度訴字第514
    號卷第25頁，臺灣桃園地方法院檢察署97年度偵字第11245
    號偵查卷宗卷二第96頁），並無指稱被告石基應、吳登燦有
    協助綑綁等語，則其於本院審理時證述被告石基應、吳登燦
    亦有協助綑綁等語，是否可信，亦屬可疑。抑且，本件強盜
    案件發生之初，被害人丁○○係遭被告甲○○及乙○○以附
    表三編號3 所示之膠帶貼矇眼睛，被害人丁○○自無法親眼
    目睹被告石基應、吳登燦於案發現場參與何事及實施何種行
    為，亦難僅因被害人丁○○指稱感覺遭數人綑綁、不清楚何
    人要伊好好配合等語，即認被告石基應、吳登燦亦有參與本
    件強盜行為。
  3.此外，觀諸本件強盜案件之發生過程，被告甲○○等人與被
    害人丁○○於系爭套房內係討論買賣系爭珠寶乙事，不久即
    因被告甲○○與被害人丁○○發生爭吵，被告甲○○、乙○○進而分持上述刀、槍對被害人丁○○施暴，並持刀刺傷被
    害人丁○○，衡情，一般社會之人驟見他人持有手槍，並持
    刀械傷害他人，當油然而生畏怖之心，是於被告甲○○、乙○○傷害被害人丁○○後，被告甲○○要求被告石基應與之
    前往提款，被告石基應係受被告甲○○、乙○○有對被害人
    暴力相向所震懾而聽命之，抑或出於詐領提款設備或強盜之
    犯意聯絡，至屬可疑。又者，依上開證人即被害人丁○○、
    證人即同案被告甲○○之證述，被告石基應與被告甲○○及
    被害人丁○○前往上址代書事務所途中，被告石基應與被告
    甲○○及被害人丁○○並無交談，尚無任何對被害人丁○○
    有強暴、脅迫之情事。且其等三人前往上址代書事務所，係
    由被害人丁○○駕駛車牌號碼8338-RY 號自用小客車前往，
    故倘如被告石基應有對被害人丁○○為妨害自由之情事，亦
    應由被告石基應或甲○○駕駛前開車輛，以避免被害人丁○○依約前往取款時逸脫無蹤，益徵被告石基應雖有陪同被告
    甲○○、被害人丁○○前往上址代書事務所，然其是否有對
    被害人丁○○為妨害自由之行為，已有疑問，是僅因被告石
    基應有陪同被告甲○○及被害人丁○○前往上址代書事務所
    之行為，即認定被告石基應對被害人丁○○有妨害自由之行
    為，恐嫌速論。至被告石基應於本院審理時雖證述其陪同被
    告甲○○前往上址代書事務所係希望可以獲得一點毒品施用
    等語，然被告丁○○是否有公訴意旨所指之販賣第一級毒品
    犯行，已有上述諸多疑問存在，是被告石基應前開供詞，亦
    難採為對被告石基應不利之認定。
(二)綜上所述，被告石基應、吳登燦雖有於案發時間至案發地點
    之事實，然被告石基應、吳登燦是否有實際參與強盜行為而
    有行為分擔，並非全然無疑。另外，亦無其他積極事證可認
    其等係為自己不法所有之意圖，而與被告甲○○、乙○○有
    強盜之犯意聯絡。且被告石基應陪同被告甲○○前往提款是
    否係迫於被告甲○○之威嚇，亦屬可疑。此外，被告石基應
    陪同被告甲○○及被害人丁○○前往上址代書事務所並無對
    被害人丁○○有任何強暴、脅迫之情事，是尚難僅因被告石
    基應有陪同前往之事實，即遽認其與被告甲○○等人間具有
    強盜之犯意聯絡及行為分擔。
肆、承上說明，公訴意旨所指被告丁○○涉犯毒品危害防制條例
    第4 條第1 項之販賣第一級毒品之犯行；被告石基應、吳登
    燦涉犯刑法第330 條第1 項之結夥三人以上，攜帶兇器之加
    重強盜犯行，尚未達於通常一般之人均不致有所懷疑，得確
    信其為真實之程度，而有合理性懷疑之存在，本院無從形成
    有罪之確信。此外，復查無其他積極證據足資認定被告丁○○確有如上述公訴意旨所認之販賣第一級毒品之犯行；被告
    石基應、吳登燦確有如上述公訴意旨所認之加重強盜犯行，
    依據「罪證有疑，利於被告」之證據法則，既不能證明被告
    丁○○、石基應、吳登燦犯罪，依法自應就此部分起訴事實
    為被告丁○○、石基應、吳登燦無罪之諭知。
據上論斷，應依刑事訴訟法第299 條第1 項前段、第301 條第1
項，槍砲彈藥刀械管制條例第8 條第1 項、第4 項、第12條第1
項，刑法第11條前段、第28條、第47條第1 項、第330 條第1項
、第339 條之2 第1 項、第55條、第42條第3 項前段、第51條第
5款 、第7 款、第38條第1 項第1 款、第2 款，判決如主文。
本案經檢察官楊凱真到庭執行職務。
中    華    民    國    99    年    7     月    12    日
                  刑事第七庭  審判長法  官  蕭世昌

                                    法  官  毛松廷
                                    法  官  蔡羽玄
以上正本證明與原本無異。
如不服本判決，應於送達後10日內向本院提出上訴狀（應附繕本
），其未敘述上訴理由者，應於上訴期間屆滿後20日內，補提理
由書狀於本院，上訴於臺灣高等法院。
                                    書記官  陳玉芳
中    華    民    國    99    年    7     月    14    日
附表一：
┌──┬────────────┬───┬──────┐
│編號│扣案物                  │ 數量 │附註        │
├──┼────────────┼───┼──────┤
│ 1  │仿BERETTA廠M9型半自動手 │1支   │機械性能良好│
│    │槍製造之槍枝，換裝土造金│      │可擊發適用子│
│    │屬槍管而成之改造手槍（含│      │彈，認具殺傷│
│    │彈匣1個，槍枝管制編號： │      │力。        │
│    │0000000000號）。        │      │            │
├──┼────────────┼───┼──────┤
│ 2  │仿BERETTA廠84型半自動手 │1支   │機械性能良好│
│    │槍製造之槍枝，換裝土造金│      │可擊發適用子│
│    │屬槍管而成之改造手槍（含│      │彈，認具殺傷│
│    │彈匣1個，槍枝管制編號： │      │力。        │
│    │0000000000號）。        │      │            │
├──┼────────────┼───┼──────┤
│ 3  │仿WALTHER廠PPK/S型半自動│1支   │機械性能良好│
│    │手槍製造之槍枝，換裝土造│      │可擊發適用子│
│    │金屬槍管而成之改造手槍（│      │彈，認具殺傷│
│    │含彈匣1個，槍枝管制編號 │      │力。        │
│    │：0000000000號）。      │      │            │
└──┴────────────┴───┴──────┘
附表二：
┌──┬───────┬───┬─────────────────┬──────────┐
│編號│扣案物        │ 數量 │         鑑定結果                 │槍彈鑑定書          │
├──┼───────┼───┼─────────────────┼──────────┤
│ 1  │直徑約8.00mm金│5顆   │1.刑鑑字第0000000000號槍彈鑑定    │內政部警政署刑事警察│
│    │屬彈頭之非制式│      │  書鑑定結果：均非制式子彈，由    │局97年6 月20日刑鑑字│
│    │子彈。        │      │  金屬彈殼組合直徑8.0 ±0.5 ㎜    │第0000000000號內政部│
│    │              │      │  金屬彈頭而成，採樣2 顆試射。    │警政署刑事警察局98年│
│    │              │      │  1 顆可擊發，具殺傷力；1 顆雖    │3 月23日刑鑑字第    │
│    │              │      │  可擊發，惟發射動能不足，不具    │0000000000號        │
│    │              │      │  殺傷力                          │                    │
│    │              │      │2.刑鑑字第0000000000號槍彈鑑定    │                    │
│    │              │      │  書鑑定結果：餘3 顆實際試。1     │                    │
│    │              │      │  顆雖可擊發，惟發射動能不足，    │                    │
│    │              │      │  不具殺傷力；2 顆無法擊發，不    │                    │
│    │              │      │  具殺傷力                        │                    │
│    │              │      │3.結論：1 顆具殺傷力，4 顆不具    │                    │
│    │              │      │  殺傷力                          │                    │
├──┼───────┼───┼─────────────────┼──────────┤
│ 2  │由金屬彈殼組合│14顆  │1.刑鑑字第0000000000號槍彈鑑定    │內政部警政署刑事警察│
│    │直徑9.00mm金屬│      │  書鑑定結果：均非制式子彈，由    │局97年6 月20日刑鑑字│
│    │彈頭而成之非制│      │  金屬彈殼組合直徑9.0 ±0.5 ㎜    │第0000000000號內政部│
│    │式子彈。      │      │  金屬彈頭而成，採樣5 顆試射。    │警政署刑事警察局98年│
│    │              │      │  2 顆可擊發，具殺傷力；3 顆雖    │3 月23日刑鑑字第    │
│    │              │      │  可擊發，惟發射動能，不具殺傷    │0000000000號        │
│    │              │      │  力                              │                    │
│    │              │      │2.刑鑑字第0000000000號槍彈鑑定    │                    │
│    │              │      │  書鑑定結果：餘9 顆實際試。4     │                    │
│    │              │      │  顆可擊發，具殺傷力；5 顆雖可    │                    │
│    │              │      │  擊發，惟發射動能不足，不具殺    │                    │
│    │              │      │  傷力                            │                    │
│    │              │      │3.結論：6 顆具殺傷力，8 顆不具    │                    │
│    │              │      │  殺傷力                          │                    │
├──┼───────┼───┼─────────────────┼──────────┤
│ 3  │由金屬彈殼組合│7顆   │1.刑鑑字第0000000000號槍彈鑑定    │內政部警政署刑事警察│
│    │直徑8.00mm金屬│      │  書鑑定結果：均非制式子彈，由    │局97年6 月20日刑鑑字│
│    │彈頭而成之非制│      │  金屬彈殼組合直徑8.0 ±0.5 ㎜    │第0000000000號內政部│
│    │式子彈。      │      │  金屬彈頭而成，採樣2 顆試射。    │警政署刑事警察局98年│
│    │              │      │  1 顆可擊發，具殺傷力；1 顆無    │3 月23日刑鑑字第    │
│    │              │      │  法擊發，不具殺傷力              │0000000000號        │
│    │              │      │2.刑鑑字第0000000000號槍彈鑑定    │                    │
│    │              │      │  書鑑定結果：餘5 顆實際試。1     │                    │
│    │              │      │  顆可擊發，具殺傷力；1 顆雖可    │                    │
│    │              │      │  擊發，惟發射動能不足，不具殺    │                    │
│    │              │      │  傷力；3 顆無法擊發，不具殺傷    │                    │
│    │              │      │  力                              │                    │
│    │              │      │3.結論：2 顆具殺傷力，5 顆不具    │                    │
│    │              │      │  殺傷力                          │                    │
└──┴───────┴───┴─────────────────┴──────────┘
附表三：
┌──┬────────┬───┬────────────┐
│編號│扣案物          │數量  │附註                    │
├──┼────────┼───┼────────────┤
│ 1  │折疊刀          │1支   │屬被告甲○○所有，供犯本│
├──┼────────┼───┤件加重強盜犯罪之物。    │
│ 2  │藍波刀          │1支   │                        │
├──┼────────┼───┤                        │
│ 3  │膠帶            │2捲   │                        │
├──┼────────┼───┼────────────┤
│ 4  │研磨、鑽孔機    │1組   │屬被告甲○○所有，供犯本│
├──┼────────┼───┤件未經許可製造可發射子彈│
│ 5  │針車油及針車組  │各1組 │具有殺傷力之改造手槍、子│
├──┼────────┼───┤彈犯罪所用之物。        │
│ 6  │火藥            │1.13公│                        │
│    │                │克    │                        │
├──┼────────┼───┤                        │
│ 7  │底火            │3枚   │                        │
├──┼────────┼───┼────────────┤
│ 8  │PANTECH 廠牌行動│1支   │屬被告甲○○所有，非供犯│
│    │電話1 支（含SIM │      │本件加重強盜犯罪所用之物│
│    │卡1 枚）        │      │。                      │
├──┼────────┼───┤                        │
│ 9  │PANTECH 廠牌行動│1支   │                        │
│    │電話1 支（含SIM │      │                        │
│    │卡1 枚）        │      │                        │
├──┼────────┼───┤                        │
│ 10 │黑色背包        │1只   │                        │
├──┼────────┼───┤                        │
│ 11 │海洛因注射針筒  │10支  │                        │
├──┼────────┼───┼────────────┤
│ 12 │金飾、戒指      │共56只│屬第三人丙○○所有，非供│
│    │                │      │犯本件加重強盜犯罪所用之│
│    │                │      │物。                    │
└──┴────────┴───┴────────────┘
附錄論罪科刑所犯法條：
槍砲彈藥刀械管制條例第8條：
未經許可，製造、販賣或運輸鋼筆槍、瓦斯槍、麻醉槍、獵槍、
空氣槍或第4條第1項第1款所定其他可發射金屬或子彈具有殺傷
力之各式槍砲者，處無期徒刑或5年以上有期徒刑，併科新臺幣
1千萬元以下罰金。
未經許可，轉讓、出租或出借前項所列槍枝者，處5年以上有期
徒刑，併科新臺幣1千萬元以下罰金。
意圖供自己或他人犯罪之用，而犯前二項之罪者，處無期徒刑或
7年以上有期徒刑，併科新臺幣1千萬元以下罰金。
未經許可，持有、寄藏或意圖販賣而陳列第1項所列槍枝者，處3
年以上10年以下有期徒刑，併科新臺幣700萬元以下罰金。
第 1 項至第 3 項之未遂犯罰之。
槍砲彈藥刀械管制條例第12條：
未經許可，製造、販賣或運輸子彈者，處1年以上7年以下有期徒
刑，併科新台幣500萬元以下罰金。
未經許可，轉讓、出租或出借子彈者，處6月以上5年以下有期徒
刑，併科新台幣300萬元以下罰金。
意圖供自己或他人犯罪之用，而犯前二項之罪者，處3年以上10
年以下有期徒刑，併科新台幣700萬元以下罰金。
未經許可，持有、寄藏或意圖販賣而陳列子彈者，處5年以下有
期徒刑，併科新台幣300萬元以下罰金。
第 1 項至第 3 項之未遂犯罰之。
刑法第330條
犯強盜罪而有第 321 條第 1 項各款情形之一者，處 7 年以上
有期徒刑。
前項之未遂犯罰之。
以前項方法得財產上不法之利益或使第三人得之者，亦同。
犯強盜罪因而致人於死者，處死刑、無期徒刑或 10 年以上有期
徒刑；致重傷者，處無期徒刑或 7 年以上有期徒刑。
第 1 項及第 2 項之未遂犯罰之。
預備犯強盜罪者，處 1 年以下有期徒刑、拘役或 3 千元以下罰
金。
刑法第339條之 2
意圖為自己或第三人不法之所有，以不正方法由自動付款設備取
得他人之物者，處3 年以下有期徒刑、拘役或1 萬元以下罰金。
以前項方法得財產上不法之利益或使第三人得之者，亦同。

司法院資訊處製作；財團法人民間司法改革基金會備份。
